臺灣新北地方法院刑事判決
                                    110年度金訴字第64 號
                                                 第181號
                                                 第182號
                                                 第528號
                                                 第548號
                                                 第550號
                                                 第680號
公  訴  人  臺灣新北地方檢察署檢察官
被      告  陳慶隆  男  (民國00年0月00日生)
                    身分證統一編號：Z000000000號
                    籍設法務部矯正署宜蘭監獄
                    居新北市○○區○○街000巷00號
                    （於法務部矯正署宜蘭監獄執行，現寄押
                     於該署臺北監獄臺北分監)
選任辯護人  高嘉甫律師（財團法人法律扶助基金會律師）
被      告  張雲杰  男  (民國00年0月00日生，原住民)
                    身分證統一編號：Z000000000號
                    住新竹縣○○鄉○○村○○000號
                    （於法務部矯正署臺東監獄執行，現寄押
                     於該署臺北監獄臺北分監）
選任辯護人  陳柏瑋律師（財團法人法律扶助基金會律師） 
被      告  潘中彥  男  (民國00年00月00日生)
                    身分證統一編號：Z000000000號
                    住新北市○○區○○路00巷00號
                    （於法務部矯正署宜蘭監獄執行，現寄押於該署臺北監獄臺北分監)
            吳柏諺  男  (民國00年0月00日生)
                    身分證統一編號：Z000000000號
                    住新北市○○區○○街00巷00○0號
                    （於法務部矯正署宜蘭監獄執行，現寄押
                     於該署臺北監獄臺北分監)        
            蕭博胤  男  (民國00年0月00日生)
                    身分證統一編號：Z000000000號
                    住新北市○○區○○路0段000巷00號
                    （於法務部矯正署臺北監獄執行）
            陳立翔  男  (民國00年0月00日生)
                    身分證統一編號：Z000000000號
                    籍設新北市三重戶政事務所
                    居新北市○○區○○○路00號2樓
                   （於法務部矯正署宜蘭監獄執行)
            吳睿殷  男  (民國00年00月00日生)
                    身分證統一編號：Z000000000號
                    住新北市○○區○○○街00號4樓
            蕭宗靖  男  (民國00年0月00日生)
                    身分證統一編號：Z000000000號
                    住新北市○○區○○路0段00號2樓
                    （於法務部矯正署臺中監獄執行，現寄押於同署臺北監獄臺北分監)
上列被告因違反洗錢防制法等案件，經檢察官提起公訴，及追加
起訴，暨移送併辦（起訴、追加起訴、移送併辦案號均詳如附表
九之一所示），本院判決如下：
    主  文
一、寅○○犯如附表一編號1-17、21-54、附表二、三、四、五、
    附表六編號1-2、4-13、附表七編號1-2、5-9、附表八「罪
    名及宣告刑」欄所示之罪，各處如各該編號「罪名及宣告刑
    」欄所示之刑。應執行有期徒刑柒年。
    如附表八編號1、2所示偽造之「臺灣臺中地方法院印」公印
    文各壹枚沒收。扣案如附表九之三編號1所示之物沒收。
    未扣案之犯罪所得新臺幣捌萬陸仟元沒收，於全部或一部不
    能沒收或不宜執行沒收時，追徵其價額。
　　被訴如附表十編號11、12部分，無罪。
    被訴如附表十一編號1部分，免訴。
    被訴如附表十一編號2、3、4部分，公訴不受理。
二、天○○犯如附表一編號11至13、附表八編號3「罪名及宣告刑
    」欄所示之罪，各處如各該編號「罪名及宣告刑」欄所示之
    刑。應執行有期徒刑壹年伍月。
三、乙○○犯如附表一編號15至16、18至20、22至25、30至31、41
    、50-51、附表二編號1、附表四編號2、附表五編號1至8、2
    3至28、附表六編號13、附表七編號1、4「罪名及宣告刑」
    所示之罪，各處如各該編號「罪名及宣告刑」欄所示之刑。
    應執行有期徒刑貳年捌月。
    未扣案之犯罪所得新臺幣壹萬壹仟元沒收，於全部或一部不
    能沒收或不宜執行沒收時，追徵其價額。
    被訴如附表十一編號1、2部分，免訴。
    被訴如附表十一編號4部分，公訴不受理。
四、玄○○犯如附表一編號32至36、52、附表五編號1至3、18至20
    、附表七編號2「罪名及宣告刑」所示之罪，各處如各該號
    「罪名及宣告刑」欄所示之刑。應執行有期徒刑壹年捌 月
    。
    未扣案之犯罪所得新臺幣肆仟元沒收，於全部或一部不能沒
    收或不宜執行沒收時，追徵其價額。
    被訴如附表五編號4部分，無罪。
    被訴如附表一編號54部分，免訴。
五、子○○犯如附表一編號40、附表七編號6至9「罪名及宣告刑」
    所示之罪，各處如各該編號「罪名及宣告刑」欄所示之刑。
    應執行有期徒刑壹年參月。
    被訴如附表十編號11、12、附表七編號5部分，無罪。
六、丙○○犯如附表一編號50、51、附表二編號3、4、附表六編號
    1至12、附表七編號3「罪名及宣告刑」所示之罪，各處如各
    該編號「罪名及宣告刑」欄所示之刑。應執行有期徒刑壹年
    玖月。
    未扣案之犯罪所得新臺幣陸仟元沒收，於全部或一部不能沒
    收或不宜執行沒收時，追徵其價額。    
七、宙○○犯如附表一編號52、附表五編號22「罪名及宣告刑」所
    示之罪，各處如各該編號「罪名及宣告刑」欄所示之刑。應
    執行有期徒刑壹年伍月。
    未扣案之犯罪所得新臺幣玖仟元沒收，於全部或一部不能沒
    收或不宜執行沒收時，追徵其價額。
    被訴如附表五編號21部分，無罪。 
八、壬○○被訴如附表一、三、附表七編號1、附表八編號1、2、
    附表十編號1至10部分均無罪。 
        事  實
一、附表一至六部分（以詐術使人匯/存款至指定人頭帳戶，或
    詐取內有存款之金融卡後，加以提領）：
    寅○○、天○○、玄○○、宙○○、子○○、乙○○、丙○○、丑○○、宇○○
    （後2人由本院通緝中，待通緝到案後再行審結），自民國1
    08年9月、10月間某日起，陸續加入由真實姓名年籍不詳、
    手機通訊軟體「What's App」中暱稱「遛鳥」（即「傑森」
    ）、「傻逼」(亦即手機通訊軟體We Chat暱稱「巨根」之人
    ）、「大奶寶」、「王八」等成年男子所組成之3 人以上、
    具有持續性、牟利性、結構性，以實施詐術為手段之詐騙集
    團（下稱本案詐騙集團，寅○○等人所涉違反組織犯罪條例犯
    行，均已經另案判刑確定，非本案起訴及審理範圍，詳下述
    ），由寅○○擔任車手頭兼收水人員，而與如附表一至六各編
    號所示本案詐騙集團成員，包含：①車手兼取簿手玄○○、②車
    手兼取簿手子○○、③車手宙○○、④車手天○○（上列4人均係寅○○所招募，下稱玄○○等4人）、⑤車手兼第一層收水宇○○、⑥車
    手丑○○、⑦車手兼取簿手乙○○（108年10月28日並曾臨時兼任
    第一層收水，向車手收取附表一編號50、51之款項）、⑧車
    手兼取簿手丙○○、⑨車手即少年趙○、黃○綸(趙○、黃○綸分別
    為92年9月生、91年11月生，真實姓名年籍均詳卷，於案發
    時皆為12歲以上、未滿18歲之少年，其等所涉本件犯行均經
    本院少年法庭裁定付保護管束，無積極證據證明除宇○○外，
    其餘本案詐騙集團成年成員知悉趙○、黃○綸係少年，又丑○○
    、乙○○、丙○○、趙○、黃○綸均係宇○○所招募之車手，下稱丑
    ○○等5人)，共同意圖為自己不法之所有，基於3人以上共同
    犯詐欺取財及意圖掩飾或隱匿特定犯罪所得來源、所在、去
    向而移轉特定犯罪所得之洗錢犯意聯絡，另就附表一編號52
    、54誘騙癸○○、丁○○交付名下帳戶提款卡及密碼部分，各行
    為人並同時基於以不正方法由自動付款設備取得他人之物之
    犯意聯絡，先由詐騙集團機房成員於附表一至六所示之時間
    、以附表一至六所示之詐騙方式，致使附表一至六所示之人
    均陷於錯誤，而依指示匯款至如附表一至六所示帳戶（附表
    一編號52、54之癸○○、丁○○則係交付名下帳戶之提款卡及密
    碼），再由寅○○依集團上手「傻逼」之指示，交付指定提款
    卡、密碼予其招募之車手玄○○等4人，或透過宇○○轉交指定
    提款卡、密碼予宇○○招募之車手丑○○等5人（另曾於108年10
    月7日臨時託由玄○○交付如附表五編號1-3所示之提款卡予車
    手乙○○），而由各車手於附表一至六所示時間、地點提領人
    頭帳戶贓款（就附表一編號52、54癸○○、丁○○部分，車手則
    係以冒充為本人或經其授權之人之不正方法，提領癸○○、丁○○名下帳戶內之存款），提領後將贓款交由附表一至六所示
    第一層收水人員，其等再轉交予附表一至六所示之第二層收
    水人員，其等嗣再轉交集團內更上手人員（各次犯行行為人
    均詳如附表一至六各編號「行為人」欄所示），藉此提領現
    金後層層轉手之方式，製造金流之斷點，而掩飾、隱匿該詐
    欺犯罪所得之所在及去向。
二、附表七部分（詐取帳戶資料）：
    寅○○於加入本案詐騙集團期間，並分別與附表七各編號所示
    之玄○○、子○○、宇○○、乙○○、丙○○、本案詐騙集團成員等人
    ，共同意圖為自己不法之所有，基於3人以上共同犯詐欺取
    財之犯意，先由詐騙集團機房成員於附表七所示之時間、以
    附表七所示佯以可協助申辦貸款之詐騙方式，致使附表七所
    示之帳戶所有人均陷於錯誤，而依指示交寄名下帳戶至指定
    超商，寅○○再依集團上手之指示，由其本人駕車搭載玄○○、
    或指示子○○、宇○○（宇○○復指示乙○○、丙○○）、或由集團成
    員指示取簿手李昕庭、薛彥甯(李昕庭、薛彥甯所涉犯行，
    由本院另案審理中)前往如附表七所示地點領取詐得之帳戶
    存摺、提款卡後，均再轉交予寅○○（各次犯行行為人均詳如
    附表七各編號「行為人」欄所示）。
三、附表八部分（冒充公務員詐騙）：
　　寅○○、天○○於加入本案詐騙集團期間，並分別為下列行為：
㈠、詐騙戌○○（附表八編號1、2）：
  ⒈寅○○與玄○○（所涉108年10月8日詐騙戌○○犯行，業經臺灣臺
    中地方法院以109年度金訴字第244號判決有罪，上訴後嗣經
    臺灣高等法院臺中法院以109年度金上訴2432號判決駁回上
    訴確定）、宙○○（所涉108年10月8日、9日詐騙戌○○犯行，
    業經臺灣臺中地方法院以109年度金訴字第244號判決有罪確
    定）、本案詐騙集團成員，共同意圖為自己不法之所有，基
    於三人以上共同冒用政府機關及公務員名義犯詐欺取財、意
    圖掩飾或隱匿特定犯罪所得來源、所在、去向而移轉特定犯
    罪所得之洗錢、行使偽造公文書犯意聯絡，先由本案詐騙集
    團不詳成員於108年10月8日上午11時許，假冒中華電信客服
    人員打電話給戌○○，向其訛稱：其名下0000-000***（號碼
    詳卷）門號電話費未繳、雙證件遭冒用申請行動電話門號，
    要幫忙轉接給165防詐騙專線云云，再假冒防詐騙專線之警
    員，以電話向戌○○訛稱：其等在「陳信宏」毒販身上搜到其
    持戌○○雙證件申辦之亞太銀行帳戶，該帳戶被用於洗錢，要
    求戌○○配合檢察官調查、不能洩密，及須提領其存於臺中市
    太平區農會總行帳戶內之新臺幣(下同)50萬元云云。該詐欺
    集團其他不詳成員再假冒「王文豪」檢察官，以電話向戌○○
    訛稱：需於當日下午3時前，將該50萬元拿到臺中市太平區
    永豐北路51號恩典中醫診所前，交予臺中地檢署人員，由其
    送到臺北地檢署云云，致使戌○○陷於錯誤，而依指示前往農
    會取款；另一方面，寅○○於同日上午某時以通訊軟體FACETI
    ME聯絡玄○○前往臺中市區取款，玄○○抵達臺中後，復由該詐
    欺集團不詳成員聯絡玄○○，至某不詳便利商店，收取本案詐
    騙集團不詳成員以不詳方式偽造之臺灣臺北地方法院「請求
    暫緩執行凍結令申請書」公文書之傳真1紙（下稱偽造之108
    年10月8日凍結令申請書，其上蓋有「臺灣臺中地方法院印
    」之公印文1枚），並告知玄○○前往取款之地點及戌○○之穿
    著等資訊等。嗣戌○○於同日下午2時38分許，持其自上開農
    會提領之50萬元到上址恩典中醫診所前，交予假冒臺中地檢
    署人員之玄○○，玄○○並交付給戌○○上開偽造之108年10月8日
    凍結令申請書而行使之，而向戌○○佯稱此為法院之收據，請
    戌○○直接返家，足以生損害於戌○○及臺灣臺中地方法院、臺
    灣臺北地方法院公文書之正確性與公信力。玄○○取得上開款
    項後，即搭乘計程車前往臺中市火車站，並以FACETIME聯絡
    寅○○後，依寅○○指示前往臺中市烏日高鐵站與宙○○會合，玄
    ○○並於該處將該50萬元交付予宙○○，2人再一起搭乘高鐵返
    回北部，宙○○並於新北市○○區縣○○道0段00號前，將50萬元
    交付予開車前來搭載接應之寅○○，寅○○再於不詳時、地，將
    該款項轉交予集團人員，藉此層層轉手之方式，製造金流之
    斷點，而掩飾、隱匿該詐欺犯罪所得之所在及去向。
  ⒉寅○○與宙○○、本案詐騙集團不詳成員，於詐得上述50萬元得
    手後，復另行起意，共同意圖為自己不法之所有，基於三人
    以上共同冒用政府機關及公務員名義犯詐欺取財、意圖掩飾
    或隱匿特定犯罪所得來源、所在、去向而移轉特定犯罪所得
    之洗錢、行使偽造公文書犯意聯絡，於戌○○返家後，由本案
    詐騙集團不詳成員於108年10月8日下午2時38分至2時48分期
    間內某時，利用戌○○已受騙而誤認自身刻正因案接受地檢署
    調查之情勢，假冒檢警人員以電話向戌○○佯稱：需再到國泰
    世華銀行開立新帳戶，及前往台灣銀行將定存解約云云，而
    著手三人以上共同冒用政府機關及公務員名義犯詐欺取財、
    洗錢之犯行，戌○○生疑，經撥打電話給165防詐騙專線，始
    知受騙，並於同日下午2時48分許至警局報案。該詐欺集團
    仍於同日下午4時許，接續上述犯意，以電話質問戌○○：為
    何沒有前往國泰世華銀行開立新帳戶，戌○○虛偽表示因忘記
    拿印章，再前往銀行申辦時銀行已經關門等語。本案詐騙集
    團因認戌○○已受騙上鉤，即經由寅○○於隔日即108年10月9日
    上午8時30分許，以FACETIME通知宙○○穿著整齊，搭高鐵至
    臺中烏日站待命，復由本案詐騙集團不詳成員以電話指示宙
    ○○前往臺中市太平區向戌○○取款，並提供統一超商i-BON列
    印代碼1組，指示宙○○前往取款地點附近之不詳統一超商列
    印由本案詐騙集團不詳成員、以不詳方式偽造之臺灣臺北地
    方法院「請求暫緩執行凍結令申請書」之公文書1 份（下稱
    偽造之108年10月9日凍結令申請書，其上蓋有「臺灣臺中地
    方法院印」之公印文1 枚），並先行前往臺中市太平區中平
    七街與中平九街附近等候。本案詐欺集團其他不詳成員並接
    續於108年10月9日上午9時許、上午10時45分許、同日下午1
    時許，假冒檢警人員以電話向戌○○訛稱：警方將陪同其一起
    前往國泰世華銀行開立新帳戶，戌○○需先將臺灣銀行50萬定
    期存款解約，存入新開立國泰世華銀行帳戶內、嗣又訛稱須
    將國泰世華帳戶內之50萬元提領現金回家保管云云，戌○○遂
    假意配合前往國泰世華銀行申設新帳戶後，即向詐欺集團成
    員表示其已經完成上述全部指示，該詐欺集團成員復向戌○○
    訛稱：須將50萬元於同日下午3時許前拿到臺中市太平區中
    平九街36巷1號前交予臺中地檢署科員，以送至臺北地檢署
    。戌○○假裝同意後，即持警方提供之50萬元假鈔前往赴約，
    後因戌○○找不到該址，即告知該詐欺集團不詳成員其現所在
    位址，該詐欺集團不詳成員即要求戌○○在該址等候並通知宙
    ○○前往，俟於同日下午2時10分許，宙○○於臺中市太平區中
    平七街36巷5弄口見到戌○○後，即向戌○○表示其為臺中地檢
    署科員，要求戌○○將其手機交給其核對身分，不詳詐欺集團
    成員即於電話中要求戌○○將50萬元現金交付予宙○○，宙○○遂
    將偽造之108年10月9日凍結令申請書交付予戌○○而行使之，
    足以生損害於臺灣臺中地方法院、臺灣臺北地方法院公文書
    之正確性與公信力，戌○○嗣將假鈔50萬元交付給廖宗靖，宙
    ○○即遭埋伏現場警員逮捕，其等詐欺取財、洗錢之犯行因而
    未遂（惟行使偽造公文書犯行已既遂），並當場扣得上開偽
    造之108年10月9日凍結令申請書1份、宙○○所持有、供犯案
    使用之iPhone行動電話1支（IMEI：000000000000000、含門
    號0000000000號SIM卡1張）等物（上揭手機已於上述臺灣臺
    中地方法院確定判決諭知沒收）。
㈡、詐騙蘇陳錦（附表八編號3）：
    寅○○、天○○與玄○○（玄○○所涉詐騙蘇陳錦犯行，業經臺灣臺
    南地方法院以109年度訴字第188號判決有罪確定）、本案詐
    騙集團不詳成員，共同意圖為自己不法之所有，基於三人以
    上共同冒用公務員名義犯詐欺取財、意圖掩飾或隱匿特定犯
    罪所得來源、所在、去向而移轉特定犯罪所得之洗錢、以不
    正方法由自動付款設備取得他人之物之犯意聯絡，於108年9
    月間某日至同年10月15日，由集團內不詳成員先後假冒臺北
    聯合醫院護理師、警員、檢察官撥打電話予蘇陳錦，向其佯
    稱身分資料遭冒用涉入刑案，需要提供名下帳戶交予檢、警
    監管云云，致其陷於錯誤，因而依詐騙集團成員指示，於10
    8年10月15日13時許，至臺南市佳里區佳里國小旁，將名下
    之臺南市南縣區漁會金融卡（含密碼，帳號518001*****395
    40號）交予冒充檢察署人員之玄○○。嗣玄○○即依寅○○之指示
    ，於同日14時40分許在臺南市佳里區之全家便利超商佳里店
    ，以冒充為本人或經其經授權之人之不正方法，自該帳戶提
    款1,000元作為車資，搭車返回新北市板橋車站，由寅○○於
    同日晚間20時39分前某時，駕駛自用小客車（搭載天○○）至
    板橋車站接玄○○，嗣再載玄○○、天○○前往附表八編號3地點
    ，由玄○○、天○○於附表八編號3、(1)(二)、（2）所示時、
    地，以冒充為本人或經其經授權之人之不正方法，提領各該
    編號所示款項交予寅○○後，由寅○○將提款卡交予集團某成員
    ，於附表八編號3、(3）所示時、地，以同法，自該帳戶內
    接續提領款項，總計玄○○、天○○、該集團某成員共計自上開
    帳戶內領得49萬9千元。嗣因蘇陳錦上開帳戶有異常提領金
    額，漁會通知蘇陳錦之兒女瞭解詳情，蘇陳錦始驚覺受騙，
    旋即至警局報案，始循線查獲上情。
四、查獲經過：
㈠、於108年10月28日晚間某時，因丙○○、趙○經宇○○電話告知繳
    回金額有誤，丙○○乃向友人尋求意見，經友人等到場瞭解並
    報警，警方乃於同日晚間9時40分許，在新北市新莊區新莊
    路751巷內查獲丙○○、趙○；另由員警依監控所得情資，於線
    上通報寅○○等人所使用之車輛為車號0000-00號自小客車，
    而於同日晚間11時15分許，在新北市新莊區中正路與建興街
    口予以攔檢，當場查獲寅○○、丑○○、宇○○、乙○○，並先後自
    其等身上扣得其等所有，如附表九之二所示之行動電話（各
    含SIM卡1張）、及於宇○○租屋處扣得丙○○、趙○當天交付乙○○轉交予宇○○之贓款合計22萬7,000元（上揭扣案手機、暨扣
    案現金中之1萬4,999元均經他案判決沒收確定）、非屬其等
    所有之提款卡數張。
㈡、於108年11月5日10時20分許，為警持拘票至新北市○○區○○路0
    段000號貝多芬花園汽車旅館119號內，當場查獲寅○○及天○○
    ，並扣得寅○○所有，供犯案使用如附表九之三編號1所示之
    行動電話，暨如附表九之三編號2至9所示之林亨佑等人所有
    之金融卡13張等物，始循線查悉上情。
五、案經辰○○等人訴由各地警局移送、或由各地方檢察署呈請臺
    灣高等檢察署檢察長令轉臺灣新北地方檢察署檢察官偵查起
    訴（詳如附表九之四所示）。
    理  由
甲、程序部分
壹、本院110年度金訴字第550號之追加起訴書（偵查案號詳如附
    表九之一所示，下同）於附表一編號18部分案號欄註記「10
    8偵35839號（109偵字6965已起訴），嗣經公訴檢察官以補
    充理由書㈡、及當庭稱：該部分係僅就被告宇○○起訴之意（
    本院金訴64卷四第135頁、卷六第60頁），故此部分未見於
    本判決附表一至八、十至十一，而留待被告宇○○到案後，由
    本院另行審結。
貳、本院110年度金訴字第548號之追加起訴書於犯罪事實欄一載
    稱：「寅○○、宇○○、乙○○、丑○○、丙○○、玄○○(綽號：小白
    ）及真實姓名、年籍不詳詐騙機房成員等成年人，共同意圖
    為自己不法之所有，並基於3人以上共同犯詐欺取財及意圖
    掩飾或隱匿特定犯罪所得來源而移轉特定犯罪所得之洗錢犯
    意聯絡.....寅○○、宇○○、丑○○、乙○○再接續上開犯意聯絡
    ，於附表二（按即本判決附表四）所示之時間、方式，致使
    附表二所示之人陷於錯誤，而依指示匯款如附表二所示金額
    至指定帳戶內，寅○○則將上開手取(按應為「收」取)如附表
    一之提款卡交付與宇○○，再由宇○○交付提款卡與丑○○、乙○○
    等車手，負責於附表二所示時間、地點提領贓款，再於附表
    三所示時間、地點交付如附表三所示之宇○○、寅○○。」，於
    所犯法條欄載稱：「又被告寅○○、宇○○、乙○○、丑○○4人如
    附表二所為，犯意各別，行為互殊，且各告訴人有別，請以
    不同告訴人受侵害法益數量為準，分論併罰之。」；另本院
    110年度金訴字第550號之追加起訴書於犯罪事實欄一載稱：
    「寅○○、宇○○、乙○○、丑○○、玄○○(綽號：小白）、宙○○、
    子○○及真實姓名、年籍不詳詐騙機房成員等成年人，共同意
    圖為自己不法之所有，並基於3人以上共同犯詐欺取財及意
    圖掩飾或隱匿特定犯罪所得來源而移轉特定犯罪所得之洗錢
    犯意聯絡，分別為下列行為：㈠、寅○○、宇○○、乙○○、丑○○
    、玄○○、宙○○分工模式為：先由詐騙集團成員於附表一編號
    1至21、29至36號（按即本判決附表五、附表十編號11、12
    ）所示之時間、方式，致使附表一編號1至21、29至36號所
    示之人陷於錯誤，而依指示匯款如附表一編號1至21、29至3
    6號所示金額至指定帳戶，乙○○、丑○○、玄○○、宙○○擔任俗
    稱「車手」工作，宇○○、寅○○則擔任「招募車手」及「收取
    贓款工作」，其中乙○○、丑○○係宇○○所招募之車手，寅○○交
    付提款卡與宇○○，再由宇○○交付提款卡與其等；另玄○○、宙
    ○○則係寅○○招募之車手，均由寅○○交付提款卡與其等。乙○○
    、丑○○、玄○○、宙○○等車手，負責於附表一編號1至21、29
    至36號所示時間、地點提領贓款，再於附表二編號1至29號
    所示時間、地點交付如附表二編號1至29號所示之宇○○、寅○○，後再交付上游之詐欺集團成員」；於所犯法條欄則載稱
    ：「又被告如附表二所為，犯意各別，行為互殊，且各該被
    害人或告訴人有別，請以不同被害人、告訴人受侵害法益數
    量為準(本件共36人)，依刑法第50條之規定，分論併罰之。
    」，均未明確認定各被告所涉犯之罪數為何，而使各車手被
    告就其他車手被告提領款項所涉犯行，是否有一併起訴之意
    ，亦陷於不明狀態，嗣經公訴檢察官以補充理由書㈡補充稱
    ：「均以其該次實施參與提領或收取贓款之犯行認定為共同
    正犯，不及於其他車手所為之提款犯行」（本院金訴64卷四
    第133頁），故本院即以上揭公訴檢察官補充理由書之主張
    ，作為認定起訴範圍之標準，合先敘明。
乙、實體部分：
壹、有罪部分：
一、證據能力
    按被告以外之人於審判外之言詞或書面陳述，除法律有規定
    者外，不得作為證據，刑事訴訟法第159條第1項固有明定。
    惟按被告以外之人於審判外之陳述，雖不符同法第159條之1
    至第159條之4之規定，而經當事人於審判程序同意作為證據
    ，法院審酌該言詞陳述或書面陳述作成時之情況，認為適當
    者，亦得為證據；當事人、代理人或辯護人於法院調查證據
    時，知有同法第159條第1項不得為證據之情形，而未於言詞
    辯論終結前聲明異議者，視為有前項之同意，同法第159條
    之5定有明文。查檢察官、被告寅○○、天○○、玄○○、宙○○、
    子○○、乙○○、丙○○（下稱被告寅○○等7人）及被告寅○○之辯
    護人，對於本判決以下所引用被告以外之人於審判外陳述，
    均同意有證據能力（本院金訴64卷一第550頁、卷二第123頁
    ），迄至言詞辯論終結前均未聲明異議，本院審酌此等陳述
    作成時之情況，尚無違法、不當及證明力明顯過低之情形，
    爰認具有證據能力。又本判決以下所引用之非供述證據，並
    無證據證明係公務員違背法定程序所取得，且檢察官及被告
    、辯護人均未主張排除其證據能力，依刑事訴訟法第158條
    之4反面解釋，亦認有證據能力。
二、認定犯罪事實所憑之證據及理由：
㈠、上揭事實，業據被告寅○○等7人、通緝中之同案被告宇○○、丑
    ○○、同案少年趙O、黃O綸於警詢、偵查中，及經被告寅○○等
    7人、同案被告丑○○於本案準備程序或審理時均坦承不諱（
    卷證出處詳如附件一所示），並有如附表一至八卷證資料欄
    所示之卷證、本院勘驗被告寅○○於本案108年11月5日所扣得
    之手機及另案（臺灣桃園地方法院《下稱桃院》109年度審金
    訴字第252號案件）於108年10月24日所各扣得手機製作之勘
    驗筆錄2份（本院金訴64卷三第15-16頁、101-219頁、卷五
    第19-69頁、卷六第7頁、卷七第25-26頁）、被告寅○○、乙○○、丙○○於另案（本院109年度金訴字第102號案件）108年10
    月28日為警扣得如附表九之二所示手機之對話紀錄翻拍照片
    （本院金訴64卷調閱卷第51-125頁）在卷可憑、如附表九之
    三所示扣案物扣案可佐，足認被告寅○○等7人之自白與事實
    相符，堪予採信。
㈡、就附表五編號1-3部分:公訴意旨雖認被告玄○○除係交付提款
    卡予被告乙○○之人（此據被告玄○○、乙○○於偵查中分別供承
    、證述在卷，見未○○108偵35839卷一第394-395頁、108偵35
    839卷二第106頁）外，被告玄○○尚有擔任附表五編號1-3之
    第一層收水人員，惟被告玄○○於偵查中否認有向其他車手收
    受款項（未○○108偵35839卷一第394-395頁），又被告乙○○
    固曾於偵查中證稱：第一次提款是108年10月7日，錢交給玄
    ○○云云。然經檢察官提示108偵35839號卷二第11至15頁監視
    器畫面予其辨認後，被告乙○○證稱： 編號1至9（即被告乙○○於108年10月7日下午1時40分至2時42分持王品善郵局帳戶
    提款卡提領之監視器照片）是玄○○交給我提款卡，錢我交給
    宇○○等語（108偵35839卷二第106頁），可見被告乙○○就是
    否有將108年10月7日提領款項交予被告玄○○，前後供述不一
    ，且遍查卷內亦無其他事證足以佐證被告乙○○有將108年10
    月7日提領款項交予被告玄○○，故公訴意旨此部分容有誤會
    ，應由本院逕予更正。
㈢、就附表八編號1部分：公訴意旨雖認被告玄○○於108年10月8日
    持之向告訴人戌○○行使的偽造108年10月8日凍結令申請書，
    係被告寅○○於被告玄○○當時位於新北市○○區○○路0段000巷00
    號住處交付予被告玄○○，惟此為被告寅○○所否認，堅稱：是
    公司的人打電話給玄○○，請他去便利商店收傳真等語（本院
    金訴64卷七第101頁），又此部分除被告玄○○歷次於警詢、
    偵查之供述、證述外（中檢偵28829卷161-166、243-244、2
    45-251、253-255頁），並無其他事證足以佐證其所述為真
    ，即難以共同被告玄○○單方面之指述，而遽認上揭偽造公文
    書係被告寅○○所親手交付，依罪疑唯輕原則，故認上述偽造
    公文書係被告玄○○依本案詐騙集團成員指示，至不詳便利商
    店收取傳真所取得。
㈣、綜上所述，本件事證明確，被告寅○○等7人上開犯行，洵堪認
    定，應依法論科。
三、論罪：
㈠、本案被告寅○○等7人就附表一至八部分犯行，均係三人以上共
    同實施詐欺取財犯行，被告寅○○等7人雖未全程參與施用詐
    術詐騙本案告訴人、被害人之過程，仍應對本案三人以上共
    同詐欺取財之結果，同負其責：
  ⒈按共同實施犯罪行為之人，在合同意思範圍以內，各自分擔
    犯罪行為之一部，相互利用他人之行為，以達其犯罪之目的
    者，即應對於全部所發生之結果，共同負責。另按共同正犯
    之行為人已形成一個犯罪共同體，彼此相互利用，並以其行
    為互為補充，以完成共同之犯罪目的。故其所實行之行為，
    非僅就自己實行之行為負其責任，並在犯意聯絡之範圍內，
    對於他共同正犯所實行之行為，亦應共同負責，此即所謂「
    一部行為全部責任」之法理；又刑法之「相續共同正犯」，
    就基於凡屬共同正犯對於共同犯意範圍內之行為均應負責，
    而共同犯意不以在實行犯罪行為前成立者為限，若了解最初
    行為者之意思，而於其實行犯罪之中途發生共同犯意而參與
    實行者，亦足成立；故對於發生共同犯意以前其他共同正犯
    所為之行為，苟有就既成之條件加以利用而繼續共同實行犯
    罪之意思，則該行為即在共同意思範圍以內，應共同負責，
    最高法院100年度台上字第5925號、98年度台上字第7972號
    判決分別同此見解。
  ⒉本案依被告寅○○等7人、各告訴人、被害人之供述及上揭手機
    對話紀錄可知，參與各次犯行之人，除有向告訴人、被害人
    施用詐術集團成員，並有「傻逼」以手機通訊軟體指示被告
    寅○○指派被告天○○、玄○○、宙○○、子○○、乙○○、丙○○等人、
    同案被告丑○○等人為車手或取簿手，領取提款卡後提領贓款
    、或領取詐得之金融卡，各次犯行共犯成員均已達三人以上
    ，雖無證據證明被告寅○○等7人係與告訴人、被害人聯繫、
    指示其等匯款、交付帳戶金融卡之人，然被告寅○○等7人分
    別擔任車手、取簿手、收水等角色（其等分工模式詳事實欄
    所述暨附表一至八各編號所載），均屬該詐騙集團犯罪計畫
    不可或缺之重要環節，其各自與其他共犯在合同之意思內各
    自分擔犯罪行為之一部，相互利用他人之行為，以達其犯罪
    之目的者，即應對全部所發生之結果，共同負責。
  ⒊又因詐欺手法多元，依本案卷證，尚無積極事證得認定被告
    寅○○等7人知悉本案詐騙集團成員係以網際網路刊登虛假販
    售商品頁面之方式，向告訴人施用詐術，亦無積極事證得認
    定被告寅○○、玄○○、宙○○知悉就附表一編號52部分、被告寅
    ○○就附表一編號54部分，知悉詐騙集團成員係以冒用公務員
    或行使偽造公文書等方式施用詐術，僅能認定其等就本案有
    三人以上共同參與乙節知情，附此敘明。
㈡、被告寅○○等7人就附表一至六、八部分犯行，均構成洗錢犯行
    ：
    按洗錢防制法第2條規定：「本法所稱洗錢，指下列行為：
    一、意圖掩飾或隱匿特定犯罪所得來源，或使他人逃避刑事
    追訴，而移轉或變更特定犯罪所得。二、掩飾或隱匿特定犯
    罪所得之本質、來源、去向、所在、所有權、處分權或其他
    權益者。三、收受、持有或使用他人之特定犯罪所得。」依
    現行洗錢防制法第2條之規定，倘行為人意圖掩飾或隱匿特
    定犯罪所得來源，而將特定犯罪所得直接消費處分，甚或交
    予其他共同正犯，或由共同正犯以虛假交易外觀掩飾不法金
    流移動，即屬該法第2條第1或2款之洗錢行為，尚難單純以
    不罰之犯罪後處分贓物行為視之（最高法院108年度台上字
    第3993號判決參照）。本件被告寅○○等7人及所屬詐欺集團
    犯罪組織所犯係該當刑法第339條之4第1項第2款之詐欺取財
    罪，屬洗錢防制法第3條第1款所規定之特定犯罪，而該詐欺
    集團以指派車手提領贓款後，再層層轉交予集團成員之方式
    ，切斷金流脈絡，均屬將犯罪取得之財物予以掩飾、隱匿去
    向、所在之行為，使司法機關難以溯源追查犯罪所得之蹤跡
    與後續犯罪所得持有者，客觀上得以切斷詐騙所得金流之去
    向、所在，阻撓國家對詐欺犯罪所得之追查，即製造詐欺犯
    罪所得金流斷點，使偵查者難以查獲該犯罪所得實質流向，
    達到隱匿犯罪所得之效果，合於洗錢防制法第2條第2款之洗
    錢行為，被告寅○○等7人對於其等行為可從中製造金流斷點
    ，致無從追查不法詐欺款項之來源、去向及所在等節，自屬
    知悉，堪認其主觀上具洗錢之犯意，自與洗錢防制法第14條
    第1項一般洗錢罪要件相合。
㈢、又按刑法上之偽造文書罪，乃著重於保護公共信用之法益， 
    即使該偽造文書所載名義製作人實無其人，而社會上一般人
    仍有誤信其為真正文書之危險，即難阻卻犯罪之成立（最高
    法院54年台上字第1404號判決意旨參照）。又刑法上所稱「
    公文書」，係指公務員職務上製作之文書，與其上有無使用
    「公印」無涉；若由形式上觀察，文書之製作人為公務員，
    且文書之內容係就公務員職務上之事項所製作，即令該偽造
    之公文書上所載製作名義機關不存在，或該文書所載之內容
    並非該管公務員職務上所管轄，然社會上一般人既無法辨識
    而仍有誤信為真正之危險，仍難謂非公文書。再按刑法上所
    謂「公印」，係指公署或公務員職務上所使用之印信，又所
    謂「公印」或「公印文」，係專指表示公署或公務員資格而
    言，即俗稱大印與小官印及其印文（最高法院69年台上字第
    693號判決意旨參照）；而公印文之形式凡符合印信條例規
    定之要件而製頒，無論為印、關防、職章、圖記，如足以表
    示其為公務主體之同一性者，均屬之（最高法院89年度台上
    字第3155號判決意旨參照）。因刑法第218 條第1 項之規範
    目的在保護公務機關之信用性，凡客觀上足以使社會上一般
    人誤信為公務機關之印信者，不論是否確有該等公務機關存
    在，抑公務機關之全銜是否正確而無缺漏，應認仍構成刑法
    第218條第1項之罪，始符立法目的。查本件事實三㈠本案詐
    騙集團成員持之向告訴人戌○○行使之偽造公文書（即偽造之
    108年10月8日、108年10月9日凍結令申請書）均蓋有偽造之
    「臺灣臺中地方法院印」之印文，客觀上足以使一般人誤認
    為公務機關之印信，且與機關大印之樣式相仿，而足以使社
    會上一般人誤認為真正之危險，應認屬偽造公印文。又本案
    並未扣得與上開印文內容、樣式一致之偽造印章，參以現今
    科技發達，縱未實際篆刻印章，亦得以電腦製圖列印或其他
    方式偽造印文圖樣，是依卷證資料，並無法證明前揭印文確
    係透過偽刻印章之方式蓋印偽造，則尚難認確有該偽造印章
    之存在，而不得逕認被告寅○○及其所屬詐欺集團有何偽造印
    章之行為。再者，上揭偽造之108年10月8日、108年10月9日
    凍結令申請書，形式上既係表明「臺灣臺北地方法院」之政
    府機關所出具，其內容又與公權力相關，自有表彰該機關公
    務員本於職務而製作之意，縱該文書所載之內容顯有疑義，
    惟衡諸一般人民，苟非熟稔司法、行政系統組織運作或法律
    事務，實不足以分辨該機關單位或文書內容是否真實，是已
    足使人誤信上述文書係公務員職務上所製作真正文書之危險
    ，自屬偽造之公文書。
㈣、本案被告寅○○等7人因加入本案詐騙集團而涉組織犯罪條例犯
    行，均經前案判決，故非本案起訴、審理範圍:
  ⒈按加重詐欺罪，係侵害個人財產法益之犯罪，其罪數之計算
    ，核與參與犯罪組織罪之侵害社會法益有所不同，審酌現今
    詐欺集團之成員皆係為欺罔他人，騙取財物，方參與以詐術
    為目的之犯罪組織。倘若行為人於參與詐欺犯罪組織之行為
    繼續中，先後多次為加重詐欺之行為，因參與犯罪組織罪為
    繼續犯，犯罪一直繼續進行，直至犯罪組織解散，或其脫離
    犯罪組織時，其犯行始行終結。故該參與犯罪組織與其後之
    多次加重詐欺之行為皆有所重合，然因行為人僅為一參與犯
    罪組織行為，侵害一社會法益，屬單純一罪，應僅就「該案
    中」與參與犯罪組織罪時間較為密切之首次加重詐欺犯行論
    以參與犯罪組織罪及加重詐欺罪之想像競合犯，而其他之加
    重詐欺犯行，祗需單獨論罪科刑即可，無需再另論以參與犯
    罪組織罪，以避免重複評價（最高法院109年度台上字第394
    5號判決意旨參照）。是如行為人於參與同一詐欺集團之多
    次加重詐欺行為，因部分犯行發覺在後或偵查階段之先後不
    同，肇致起訴後分由不同之法官審理，為裨益法院審理範圍
    明確、便於事實認定，即應以數案中「最先繫屬於法院之案
    件」為準，以「該案件」中之「首次」加重詐欺犯行與參與
    犯罪組織罪論以想像競合。縱該首次犯行非屬事實上之首次
    ，亦因參與犯罪組織之繼續行為，已為該案中之首次犯行所
    包攝，該參與犯罪組織行為之評價已獲滿足，自不再重複於
    他次詐欺犯行中再次論罪，俾免於過度評價及悖於一事不再
    理原則。至於「另案」起訴之他次加重詐欺犯行，縱屬事實
    上之首次犯行，仍需單獨論以加重詐欺罪，以彰顯刑法對不
    同被害人財產保護之完整性，避免評價不足（最高法院109
    年度台上字第3945號判決意旨參照）。
  ⒉行為人因參與同一詐欺犯罪組織而先後犯詐欺取財數罪，如
    先繫屬之前案，法院僅依檢察官起訴之加重詐欺取財部分判
    決有罪確定，其既判力仍及於未經起訴之參與犯罪組織罪；
    檢察官如再於後案起訴被告犯參與犯罪組織罪及加重詐欺取
    財罪，參與犯罪組織部分為前案既判力所及，依法既應諭知
    免訴之判決，已與後案被訴之加重詐欺取財罪，失其單一性
    不可分關係，加重詐欺取財部分自無從為前案既判力所及。
    惟二罪既均經起訴，法院仍應依訴訟法上考察，而僅就加重
    詐欺取財部分論處罪刑，並於理由內說明不另為被訴參與犯
    罪組織部分免訴之諭知（最高法院110年度台上字第776號刑
    事判決意旨參照）
  ⒊被告寅○○、天○○、玄○○、宙○○、乙○○、丙○○參與本案詐騙集
    團，因而犯組織犯罪條例犯行，均經前案判決在案（詳如附
    件二所示）；而被告子○○於參與本案詐騙集團期間即108年1
    0月23日因犯詐欺卯○○案件，於109年2月29日繫屬本院，嗣
    經本院以109年度金訴字第32號判決判處有期徒刑1年4月，
    上訴後經臺灣高等法院以109年度上訴字第2735號判決駁回
    上訴，並於109年10月6日確定，有本院109年度金訴字第32
    號判決（前案卷一第189-195頁）、被告前案紀錄表各1份在
    卷可憑，揆諸上述⒉之說明，上開判決雖未就其涉犯組織犯
    罪條例犯行論處，然該判決既判力仍及於被告子○○未經起訴
    之組織犯罪條例犯行，故被告寅○○等7人因加入本案詐騙集
    團而涉組織犯罪條例犯行，均經前案判決，故非本案起訴、
    審理範圍。
㈤、附表五編號7、8部分犯行，已達加重詐欺取財既遂，且已著
    手於洗錢之犯行，應論以洗錢未遂罪：
    按共同正犯應就全部犯罪結果共負責任，故正犯中之一人，
    其犯罪已達於既遂程度者，其他正犯亦應以既遂論科。又人
    頭帳戶之存摺（存簿）、提款卡（金融卡）等物既在犯罪行
    為人手中，於被害人匯款至人頭帳戶，迄警察受理報案通知
    銀行將該帳戶列為警示帳戶凍結其內現款時，犯罪行為人實
    際上既得領取，對該匯入之款項顯有管領能力，自屬既遂（
    最高法院108年台上字第592號判決判決意旨參照）。查就附
    表五編號7、8被害人蔡育婷、李昭璇所匯入陳建銘所申設之
    玉山銀行帳戶款項雖尚未經提領，該帳戶即已被列為警示帳
    戶(有該帳戶之交易明細在卷可憑，見未○○108偵35839卷二
    第116頁、121-122頁)，惟該帳戶之提款卡等物既為被告寅○○、乙○○等人所掌控，揆諸上揭說明，在蔡育婷、李昭璇將
    款項匯出至該人頭帳戶時，其等所為三人以上共同詐欺取之
    犯行即達既遂程度，且已著手之洗錢之犯行，惟該款項既尚
    未經提領，即未能遂行遮斷金流之目的，應論以洗錢未遂罪
    。
㈥、所犯罪名：
 ⒈附表一編號1-51、53、附表二、附表三、附表四、附表五編號
   1-6、9-28、附表六部分：
   核被告寅○○等7人就上述部分所為（各次犯行涉案被告均詳如
   附表各該編號「行為人」欄所示），均係犯刑法第339條之4
   第1項第2款之三人以上共同詐欺取財罪、洗錢防制法第14條
   第1項之洗錢罪。
  ⒉附表一編號52、54部分：
    核被告寅○○、玄○○、宙○○就附表一編號52部分所為，及被告
    寅○○就附表一編號54部分所為，均係犯刑法第339條之4第1
    項第2款之三人以上共同詐欺取財罪、同法第339條之2第1項
    之以不正方法由自動付款設備取得他人之物罪、洗錢防制法
    第14條第1項之洗錢罪。
  ⒊附表五編號7、8部分：
    核被告寅○○、乙○○就附表五編號7、8部分所為，均係犯 刑
    法第339條之4第1項第2款之三人以上共同詐欺取財罪、洗錢
    防制法第14條第2項、第1項之洗錢未遂罪。
  ⒋附表七部分：    
    核被告寅○○、乙○○、玄○○、丙○○、子○○就附表七所為（各次
    犯行涉案被告均詳如附表七各該編號「行為人」欄所示），
    均係犯刑法第339條之4第1項第2款之三人以上共同詐欺取財
    罪。
  ⒌附表八編號1（即事實欄三㈠、1）、編號2（即事實欄三、㈠、
    2）部分：    
    核被告寅○○就附表八編號1所為，係犯刑法第339條之4第1項
    第1款、第2款三人以上共同冒用政府機關及公務員名義詐欺
    取財罪、刑法第216條、第211條行使偽造公文書罪、洗錢防
    制法第14條第1項之洗錢罪；核被告寅○○就附表八編號2所為
    ，係犯刑法第339條之4第2項、第1項第1款、第2款三人以上
    共同冒用政府機關及公務員名義詐欺取財未遂罪、刑法第21
    6條、第211條行使偽造公文書罪、洗錢防制法第14條第2項
    、第1項之洗錢未遂罪。其與共犯偽造公印文之行為係偽造
    公文書之部分行為，偽造公文書之低度行為係行使偽造公文
    書之高度行為所吸收，均不另論罪。
  ⒍附表八編號3（即事實欄三㈡）部分：
    核被告寅○○、天○○就附表八編號3所為，均係犯刑法第339條
    之4第1項第1款、第2款三人以上共同冒用公務員名義詐欺取
    財罪、洗錢防制法第14條第1項之洗錢罪、同法第339條之2
    第1項之以不正方法由自動付款設備取得他人之物罪。
  ⒎起訴書就附表一編號16部分，漏載告訴人庚○○於108年10月19
    日20時39分匯款27,000元；就附表一編號18部分：漏載告訴
    人辛○○於108年10月19日22時14分許匯款13,985元；就附表
    一編號20部分：漏載告訴人午○○於108年10月19日22時6分許
    匯款29,985元，惟於各該編號項下均已註記該筆款項有遭被
    告乙○○提領之事實，應認上揭漏載部分，均為原起訴範圍所
    及；又起訴書就附表六編號2部分，漏載被告丙○○於108年10
    月15日14時42分提領20,000部分，惟該部分仍屬已起訴之告
    訴人陳王尾女受騙而匯款10萬元款項之範圍，因認該部分亦
    屬漏載，應各補充如附表各該編號所示。
㈦、共同正犯：
    被告寅○○等7人與同案被告宇○○、丑○○、少年趙○、黃○綸等
    人（各次犯行行為人、共犯均詳如附表一至八各該編號「行
    為人」欄所示）及本案詐騙集團成員「傻逼」、「傑森」、
    「大奶寶」、不詳集團成員間就上開犯行，有犯意聯絡與行
    為分擔，為共同正犯。又本院110年度金訴字第548號案件之
    追加起訴意旨雖認本判決附表四編號2部分，同案被告丑○○
    於108年10月23日19時56分、20時8分各提領8,000、11,000
    元，亦屬提領告訴人詹李懷恩遭詐騙而匯入之款項，而認被
    告丑○○亦為附表四編號2之共犯，惟查告訴人詹李懷恩於當
    日18時51分、19時04分所匯入之款項合計為59,985元，經被
    告乙○○於同日19時6分、7分許各提領30,000元、30,000元後
    ，已將告訴人詹李懷恩匯入之款項全數提領而出，故同案被
    告丑○○縱有為上述提領行為，其所提領者亦非屬告訴人詹李
    懷恩受騙而匯入之款項，追加起訴書此部分應屬贅載，應予
    刪除，亦附此敘明。    
㈧、接續犯：
  ⒈被告寅○○等7人持金融卡多次提領相同告訴人、被害人所匯款
    項或所交付之帳戶內存款之行為，渠等各行為間在時空上存
    在密接性，獨立性均極為薄弱，且侵害法益同一，難以強行
    分開，依一般社會健全觀念，視為數個舉動之接續施行，合
    為包括之一行為予以評價，故就同一告訴人、被害人部分，
    各論以接續犯之單純一罪。
  ⒉起訴書或追加起訴書固未敘及下列部分，惟與已起訴之提領
    相同告訴人、被害人款項部分，既有接續犯之一罪關係，故
    為起訴效力所及，本院應一併審究：
    ⑴、附表一編號51：告訴人巳○○於108年10月28日19時4分至4
        9分之匯款1筆、存款2筆（匯款時間、金額詳見附表一
        編號51，嗣經被告丙○○及趙○提領）。
    ⑵、附表一編號54：被告寅○○就被告玄○○、宙○○持告訴人丁○○之提款卡提領如該編號㈠、㈡、㈣所示之款項。
  ⒊起訴書就附表七編號1部分，漏載被告寅○○等人尚有向告訴人
     蔡盷妤詐得其名下中國信託000-000000000000號帳戶之提
     款卡，惟上開部分與原起訴詐得郵局帳戶部分屬實質上之
     一行為，亦為起訴效力所及，本院自應一併審究。
㈨、想像競合：
  ⒈被告寅○○等7人本案犯行，除附表七部分外（該部分僅犯刑法
    第339條之4第1項等2款之罪），同時觸犯本判決上述三㈥所
    載各罪名，然其等行為目的均為不法牟取財物，乃屬同一犯
    罪決意及預定計畫下所為行為，依一般社會通念，其等實施
    詐術及前往取款及隱匿該等詐欺犯罪所得之去向及所在之行
    為、以不正方法由自動付款設備取得他人之物、行使偽造公
    文書之行為，均具有行為局部之同一性，法律評價應認屬一
    行為較為適當。
  ⒉從而，其等就附表一至六、八之犯行（各次犯行涉案被告均
    詳如附表各該編號「行為人」欄所示），均係以一行為同時
    觸犯上開罪名，為想像競合犯，均應依刑法第55條前段之規
    定，而就附表一至六部分，皆從重論以三人以上共同詐欺取
    財罪處斷；就附表八編號1部分，從重論以三人以上共同冒
    用政府機關及公務員名義詐欺取財罪；附表八編號2部分，
    從重論以三人以上共同冒用政府機關及公務員名義詐欺取財
    未遂罪；附表八編號3部分，從重論以三人以上共同冒用公
    務員名義詐欺取財罪。
  ⒊公訴意旨就附表一編號52、54部分（詐騙癸○○、丁○○名下之
    金融卡後提領帳戶內款項）、附表八編號3（即事實欄三㈡詐
    騙蘇陳錦），起訴法條雖均漏未論及刑法第339條之2第1項
    之以不正方法由自動付款設備取得他人之物罪名，惟於事實
    部分均已載明被告寅○○等人係持向告訴人詐得之提款卡，提
    領該帳戶內款項，且該部分與已起訴之三人以上共同詐欺等
    罪名，既為想像競合犯之一罪關係，並經本院諭知被告寅○○
    、宙○○、玄○○、天○○可能涉犯上揭罪名（本院金訴64卷三第
    11至12頁），而予其等答辯機會，自得併予審究。
㈩、罪數之認定：
    按刑法處罰之加重詐欺取財罪係侵害個人財產法益之犯罪，
    其罪數計算，依一般社會通念，應以被害人數、被害次數之
    多寡，決定其犯罪之罪數（最高法院108 年度台上字第274 
    、2281號判決意旨參照)。從而，被告寅○○就所犯如附表一
    編號1-17、21-54、附表二至附表五、附表六編號1-2、4-13
    、附表七編號1-2、5-9、附表八所示之各罪；被告天○○就所
    犯如附表一編號11至13、附表八編號3所示之罪；被告乙○○
    就所犯如附表一編號15至16、18至20、22至25、30至31、41
    、50-51、附表二編號1、附表四編號2、附表五編號1至8、2
    3至28、附表六編號13、附表七編號1、4所示之罪；被告玄○○就所犯如附表一編號32至36、52、附表五編號1至3、18至2
    0、附表七編號2所示之罪；被告子○○就所犯如附表一編號40
    、附表七編號6至9所示之罪；被告丙○○就所犯如附表一編號
    50、51、附表二編號3、4、附表六編號1至12、附表七編號3
    所示之罪；被告宙○○就所犯如附表一編號52、附表五編號22
    所示之罪，均犯意各別，行為互殊，應分論併罰之。
 、併辦部分：
  ⒈臺灣新北地方檢察署109年度偵字第7078號、第10946號、第1
     6170號、109年度少連偵字第160號併辦意旨略以:被告宙○○
     、玄○○、乙○○及丙○○，涉犯本判決附表一編號30-35、51、
     52部分犯嫌（下稱甲案併辦，各被告所涉各次犯行，詳如
     本判決附表一編號30-35、51、52所示）。
  ⒉臺灣新北地方檢察署109年度偵字第33056號併辦意旨略以:被
    告寅○○涉犯本判決附表一編號1-5、17、21、30-50部分犯嫌
    、被告玄○○涉犯本判決附表一編號32-36部分犯嫌（下稱乙
    案併辦）。
  ⒊臺灣新北地方檢察署109年度少連偵字第292號、第383號併辦
    意旨略以:被告寅○○涉犯本判決附表一編號30、31、49、53
    、附表三編號1、2、附表五編號1-8、10-13部分犯嫌；被告
    乙○○涉犯本判決附表一編號30、31、附表五編號1-8部分犯
    嫌(下稱丙案併辦)。
  ⒋上揭甲、乙、丙案併辦意旨與原起訴及追加起訴案件為相同
    被害人之同一案件，本院自得併予審究。
  ⒌臺灣臺北地方檢察署109年度偵字第22782號併辦(下稱丁案併
    辦）意旨略以:被告寅○○與其他詐欺集團成員共組具有持續
    性、牟利性、結構性之詐欺犯罪集團，擔任車手，依上游電
    話指示，領取詐欺得來之財物，再經由收水人員交予真實姓
    名年籍不詳之上游，每次可取得詐取財物部分金額之報酬，
    以上開分工模式遂行詐欺犯行。由該詐欺集團之成年成員佯
    裝為臺北地方檢察署員工，於108年9月20日下午1時許，撥
    打電話予本判決附表一編號54之告訴人丁○○，自稱該署監管
    科人員而佯冒公務員，誆騙其交出存摺、提款卡接受監管等
    語，使告訴人丁○○不疑有他而陷於錯誤。復由被告寅○○提供
    其所有之第一商業銀行股份有限公司（下稱第一銀行）信用
    卡，由申○○（所涉本案犯行，由臺灣臺北地方法院以110年
    度審訴字第1082號案件通緝中）提供個人資料，以i-Rent手
    機租車應用程式，向和雲行動服務股份有限公司租用車牌號
    碼000-0000號租賃小客車，由申○○載同被告宙○○（業經另案
    判決確定，詳本判決附表一編號54），於108年9月20日下午
    2時許，至雲林縣○○市○○路000號旁空地，由被告宙○○將偽造
    之「台北地檢署監管科收據」交付與依指示抵達該處之告訴
    人丁○○以行使，並自告訴人丁○○處取得其所有之中華郵政股
    份有限公司（下稱郵局）帳號00000000000000號帳戶存摺、
    提款卡（含密碼）後，交付申○○持有而得手。再由被告寅○○
    分別聯繫被告宙○○、玄○○（業經另案判決確定，詳本判決附
    表一編號54），將前揭提款卡及密碼交付予被告宙○○、玄○○
    ，2人遂依其指示，提領如本判決附表一編號54之款項，因
    認被告寅○○涉犯刑法第339條之4第1項第1款、第2款之3人以
    上共同冒用公務員名義詐欺取財罪嫌、刑法第216條、第211
    條之行使偽造公文書罪嫌、洗錢防制法第14條第1項等罪嫌
    。
  ⒍查上揭丁案併案之犯罪事實，與原起訴之本判決附表一編號5
    4案件為相同告訴人之同一案件，本院自得併予審究（本判
    決附表一編號54認被告寅○○係犯刑法第339條之4第1項第2款
    之3人以上共同詐欺取財罪）。併案意旨雖認被告寅○○知情
    且參與申○○等人以冒用公務員、行使偽造公文書之方式對告
    訴人丁○○施用詐術，然被告寅○○於偵查中即辯稱：是我的上
    手去承租車輛、用我的信用卡付款，我不認識丁○○、我不知
    道（他們）出車後發生何事，被告宙○○、玄○○在臺北用別人
    的卡領錢，錢交給我，我再交給壬○○等語（雲林地檢109偵3
    008卷第167頁），而共犯申○○雖於警詢時供稱係被告寅○○以
    其帳號登入租車APP承租上開車輛，被告寅○○叫其去斗六拿
    包裹云云（雲警偵卷第3-6頁）；共犯宙○○於警詢時亦供稱
    其和申○○到斗六後，有向被告寅○○回報其等已到斗六，嗣機
    房的人接到被告寅○○指令後，申○○接到機房指令請我下車去
    向被害人取一個牛皮紙袋云云（雲警偵卷第11-17頁），惟
    共犯申○○嗣於偵查中改口稱係受壬○○脅迫故負責開車至斗六
    犯案等語（見雲檢109偵3008卷第249-253頁）；宙○○於偵查
    中亦改口稱係申○○邀其一起去犯案等語（同上偵卷第205-21
    1頁），其等2人與共犯玄○○於偵訊時（玄○○偵訊供述見上偵
    卷第99-105頁），均未再指述被告寅○○知情且參與其等冒用
    公務員、行使偽造公文書部分之行為，故認依卷內現存事證
    ，並無積極事證足認定被告寅○○知悉申○○等人係以冒用公務
    員、行使偽造公文書之方式施用詐術，附此敘明。
 、刑罰加重減輕事項：
   ⒈被告天○○前因⒈收受贓物、電信法等案件，經臺灣臺中地方
     法院以102年度豐簡字第415號判決判處有期徒刑2月、3月
     ，應執行有期徒刑4月確定；⒉復因竊盜案件，經本院以104
     年度易緝字第1號判決判處有期徒刑3月(4次)、5月，應執
     行有期徒刑1年2月確定；⒊因竊盜案件，經本院以104年度
     審簡字第364號判決判處有期徒刑3月(6次)，應執行有期徒
     刑9月確定，上開⒈~⒊罪刑，復經本院以104年度聲字第3294
     號裁定定應執行有期徒刑2年確定，於105年6月1日假釋出
     監並付保護管束；⒋再因幫助詐欺案件，經本院以106年度
     簡字第107號判決判處有期徒刑6月確定，上開假釋嗣經撤
     銷假釋，尚餘殘刑有期徒刑8月2日，經與上述⒋案件接續執
     行，於107年11月1日執行完畢，業經檢察官說明詳確，並
     有被告前案紀錄表、上述案件之刑事判決、檢察官執行指
     揮書等在卷可憑（本院金訴64卷一第117-135頁、卷五第12
     1-141頁、卷六第566頁），其受有期徒刑執行完畢後，5年
     以內故意再犯本件有期徒刑以上之罪，為累犯。衡酌本案
     與上開被告前案所犯均具財產犯罪性質，顯見被告天○○具
     有特別之惡性及對刑罰反應力特別薄弱之情形，亦無加重
     其最低本刑致生行為人所受之刑罰超過其所應負擔罪責之
     情形，故就其所犯如附表一編號11至13、附表八編號3所示
     之罪，均應依刑法第47條第1項之規定，加重其刑。
   ⒉被告寅○○就附表八編號2部分，已著手於三人以上共同冒用
     政府機關及公務員名義詐欺取財之犯行而不遂，爰依刑法
     第25條第2項之規定減輕其刑。
   ⒊被告寅○○就附表一編號50、51、附表二編號4-6部分，雖係
     與少年趙○或黃○綸共犯，且被告寅○○於行為時為已滿20歲
     之成年人，惟被告寅○○否認知悉少年趙○、黃○綸係未滿18
     歲之人，辯稱：我沒有和少年接觸過等語（本院金訴64卷
     二第123頁），查少年趙○、黃○綸均係由同案被告宇○○所招
     募，其等提款所用之提款卡亦係由同案被告宇○○所發放，
     提領贓款後交給同案被告宇○○等情，業據同案被告宇○○、
     少年趙○、黃○綸於警詢中證述明確(未○○109偵14983卷一61
     、121-122、109少連偵563卷第31-37、103-109頁)，故被
     告寅○○上述辯解即非無據，卷內亦無其他積極事證足認被
     告寅○○知悉或可得而知少年趙○、黃○綸係未滿18歲之少年
     ，故就被告寅○○上述犯行，自毋須適用兒童及少年福利與
     權益保障法第112條第1項規定加重其刑。至被告丙○○於為
     附表一編號50、51、附表二編號4犯行時，僅18歲，尚未滿
     20歲，亦無上揭規定適用之餘地，附此敘明。
   ⒋按洗錢防制法第16條第2項規定：「犯（洗錢防制法）前2條
     之罪，在偵查或審判中自白者，減輕其刑」；再按想像競
     合犯之處斷刑，本質上係「刑之合併」，其所謂從一重處
     斷，乃將想像競合犯組成之評價上數罪，合併為科刑一罪
     ，其所對應之刑罰，亦合併其評價上數罪之數法定刑，而
     為一個處斷刑。易言之，想像競合犯侵害數法益者皆成立
     犯罪，論罪時必須輕、重罪併舉論述，同時宣告所犯各罪
     名，包括各罪有無加重、減免其刑之情形，亦應說明論列
     ，量刑時併衡酌輕罪部分量刑事由，評價始為充足，然後
     依刑法第55條前段規定「從一重處斷」，非謂對於其餘各
     罪可置而不論。因此，法院決定處斷刑時，雖以其中最重
     罪名之法定刑，做為裁量之準據，惟於裁量其輕重時，仍
     應將輕罪合併評價在內（最高法院108年度台上字第4405號
     、第3563號判決意旨參照）。被告寅○○等7人自警詢、偵查
     中迄至本院審理時，就其等所犯如附表一至六、附表八本
     案洗錢罪均自白犯罪(各被告所涉犯行，詳如附表一至六、
     附表八各編號所示)，惟其等所犯洗錢罪均屬想像競合犯其
     中之輕罪，故本院於後述依刑法第57條量刑時一併衡酌該
     部分減輕其刑事由。
四、量刑：
    爰以行為人之責任為基礎，審酌被告寅○○等7人未思循正當
    途徑獲取財物，反參與詐欺集團犯罪組織，由被告寅○○
    擔任車手頭兼收水人員，並負責發放提款卡、指揮車手提領
    贓款，為集團主要核心人物；被告玄○○、子○○、乙○○、丙○○
    擔任車手兼取簿手、被告宙○○、天○○擔任車手之各自參與犯
    罪情節，尚非居於集團組織之核心、主導地位，其等所為致
    如附表一至八所示之告訴人、被害人蒙受財產損失，助長詐
    欺犯罪之猖獗，危害社會治安，且被告寅○○等7人暨所屬集
    團成員利用層層轉交現金之方式製造金流斷點，實足增加犯
    罪查緝之困難，暨本案告訴人、被害人遭詐騙之金額、並衡
    酌被告寅○○等7人從事本案犯行所取得報酬（詳下述）、被
    告寅○○、丙○○雖與附表一編號12之告訴人亥○○達成調解，惟
    約定履行期限為115年3月10日，故尚未實際給付（有本院調
    解筆錄在卷可憑，見本院金訴64卷七第13-14頁），其他部
    分均未能賠償告訴人損害、暨衡酌被告寅○○等7人自警詢、
    偵查中迄至本院審理時始終坦承全部犯行之犯後態度（就涉
    犯洗錢犯行部分有洗錢防制法第16條第2項之適用），暨其
    等各自陳述之智識程度、家庭狀況（詳見本院金訴64卷六第
    565-566頁、卷七第342頁），除被告丙○○外，其餘被告現均
    在監執行之生活狀況、告訴人、被害人具狀或當庭表達之意
    見（本院金訴64卷一第467-491頁、卷二第277-285頁、第28
    9頁、卷三第13-14頁）等一切情狀，分別量處如主文所示之
    刑。
五、定應執行刑：
    按定執行刑之輕重，固屬事實審法院職權裁量之範圍，惟並
    非概無法律上之限制，仍應受比例原則及公平原則之拘束。
    刑法第51條第5款規定：「於各刑中之最長期以上，各刑合
    併之刑期以下，定其刑期。但不得逾30年。」，係採「限制
    加重原則」規範有期徒刑定應執行刑之法定範圍，以免一律
    將宣告刑累計執行，致刑責偏重而過苛，不符現代刑罰之社
    會功能。從而數罪併罰定應執行刑之裁量，應有其內部性界
    限，即須兼衡罪責相當及特別預防之刑罰目的，綜合考量行
    為人之人格及各罪間之關係，具體審酌各罪侵害法益之異同
    、對侵害法益之加重效應及時間、空間之密接程度，注意維
    持輕重罪間刑罰體系之平衡、刑罰邊際效應隨刑期而遞減及
    行為人所生痛苦程度隨刑期而遞增之情形，考量行為人復歸
    社會之可能性，以達刑罰經濟及恤刑之目的(最高法院108台
    上字第4405、4408號判決意旨參照)。本院審酌被告寅○○等7
    人所犯本案均係於加入同一詐欺集團時期，在密切接近之時
    間所為，所侵害法益固非屬於同一人，然各次犯罪之犯罪類
    型、行為態樣、手段、動機相同，責任非難重複之程度較高
    ，依比例原則、平等原則、責罰相當原則，認定其等應執行
    之刑各如主文所示為適當，以適度反應其等整體犯罪行為之
    不法與罪責程度及對其施以矯正之必要性。
七、組織犯罪防制條例第3條第3項有關強制工作之規定，於被告
    寅○○等7人行為後，業經司法院釋字第821號解釋宣告違憲，
    並自解釋公布之日(110年12月10日)起失其效力，故不予適
    用。    
八、不另為無罪諭知部分：
㈠、公訴意旨雖認被告寅○○為附表一編號50、51犯行時，係已滿2
    0歲之成年人，故就與少年趙○共犯部分，應依兒童及少年福
    利與權益保障法第112條第1項規定，加重其刑。惟查：卷內
    並無積極事證足認被告寅○○知悉或可得而知少年趙○係未滿1
    8歲之少年，已如上述（見本判決論罪部分⒊所述），故就
    被告寅○○上述犯行，自無適用兒童及少年福利與權益保障法
    第112條第1項規定加重其刑之餘地，本應就此部分為無罪之
    宣告，惟被告寅○○之行為若成立上開罪名，則與經本院論罪
    科刑之三人以上共同詐欺取財犯行，為一行為觸犯數罪名之
    想像競合裁判上一罪關係，故不另為無罪之諭知。
㈡、追加起訴意旨雖認被告寅○○、乙○○、玄○○、丙○○、子○○就附
    表七編號2至9部分（各次犯行行為人詳如附表七編號2至9「
    行為人」欄所示）亦涉犯洗錢防制法第2 條第2款、第14條
    第1 項之洗錢罪嫌。惟按洗錢防制法第2條規定：「本法所
    稱洗錢，指下列行為：一、意圖掩飾或隱匿特定犯罪所得來
    源，或使他人逃避刑事追訴，而移轉或變更特定犯罪所得。
    二、掩飾或隱匿特定犯罪所得之本質、來源、去向、所在、
    所有權、處分權或其他權益者。三、收受、持有或使用他人
    之特定犯罪所得。」，查附表七編號2至9所示各告訴人、被
    害人因受騙所交付之財物係「本人名下銀行帳戶資料」，非
    如現金可藉由層層轉手，掩飾其來源、去向，故難認被告寅
    ○○等人單純之領取、轉交帳戶行為，已屬製造詐欺犯罪所得
    金流斷點。
㈢、又按刑事訴訟之審判，係採彈劾主義，亦即不告不理原則，
    法院對於被告之行為，應受審判之對象（範圍），乃指起訴
    書（或自訴狀）所記載之被告「犯罪事實」（包括起訴效力
    所及之具有同一案件關係之犯罪事實）而言。公訴檢察官於
    其提出之「論告書」或於言詞辯論時所為之主張或陳述，常
    有與起訴書所載犯罪事實不盡相同之情形。於此，應先究明
    其論告時之所述，究屬訴之追加、撤回或變更範疇，抑或原
    本係屬於起訴效力所及之他部事實之擴張、或起訴事實之一
    部減縮，而異其處理方式（如屬後者事實之擴張、減縮，應
    僅在促使法院之注意，非屬訴訟上之請求）。除撤回起訴已
    生效力，其訴訟關係已不存在，法院無從加以裁判外，其他
    各種情形，法院自不得僅就檢察官論告時所陳述或主張之事
    實為裁判，而置原起訴事實於不顧。檢察官雖於補充理由書
    ㈡就附表七編號2之犯罪事實欄補充： 被告玄○○將裝有黃庚
    純帳戶金融卡之包裹交予被告寅○○後，被告寅○○即交予詐欺
    集團用以詐騙另一被害人劉銀妃，並將匯入黃庚純之 帳戶
    款項旋即遭提領一空（本院金訴64卷四第133-134頁），並
    提出臺灣臺南地方檢察署110年度偵字第23222號不起訴處分
    書證明上述被害人劉銀妃遭詐騙之事實（本院金訴64卷四第
    137-140頁），惟該被害人劉銀妃被害部分縱認屬實，因詐
    欺犯罪罪數之認定係以被害人數決定，揆諸上開說明，該部
    分與本案原追加起訴之事實，並不具有裁判上或實質上之一
    罪關係，不生犯罪事實擴張之問題，本院自不可併予審判。
㈣、綜上所述，被告寅○○、乙○○、玄○○、丙○○、子○○雖自白有犯
    上開罪嫌，惟本院對於其等領取詐得之帳戶金融卡等行為，
    是否屬掩飾特定犯罪之來源、去向、而屬製造詐欺犯罪所得
    金流斷點，仍有合理之懷疑，尚未達有罪之確信，即難遽為
    對被告不利之認定。此外，復查無其他證據足證被告確有公
    訴意旨所指之犯行，揆諸前揭法條及判例意旨，被告寅○○、
    乙○○、玄○○、丙○○、子○○此部分犯罪屬不能證明，本應為無
    罪之宣告，惟其等行為若成立上開罪名，則與經本院論罪科
    刑之三人以上共同詐欺取財犯行，為一行為觸犯數罪名之想
    像競合裁判上一罪關係，故不另為無罪之諭知。
九、沒收部分：
㈠、按行為人用以詐欺取財之偽造、變造等書類，既已交付於被
    害人收受，則該物非屬行為人所有，除偽造書類上偽造之印
    文、署押，應依刑法第219條予以沒收外，依同法第38條第3
    項之規定，即不得再對各該書類諭知沒收（最高法院43年台
    上字第747號判決意旨可參）；另按偽造之印章、印文或署
    押，不問屬於犯人與否，沒收之，刑法第219 條亦有明定。
    經查，本案事實三㈠所示偽造之108年10月8日、108年10月9
    日凍結令申請書各1紙，均經交予告訴人戌○○收受，已非屬
    被告寅○○及所屬詐欺集團所有之物，且非屬違禁物，自無庸
    宣告沒收。惟上揭偽造公文書上偽造之「臺灣臺中地方法院
    印」之公印文各1枚，不問屬於犯人與否，應依刑法第219條
    規定宣告沒收。
㈡、扣案如附表九之三編號1所示之手機，係被告寅○○所有，供其
    與共犯子○○、「傻逼」等本案詐欺集團成員聯繫所用之物，
    業據其坦認不諱，並有該手機對話紀錄在卷可憑（本院金訴
    64卷三第191-219頁、卷五第27-37頁、未○○109偵2970卷81-
    110頁），爰依刑法第38條第2項之規定宣告沒收。
㈢、犯罪所得之沒收：
  ⒈按犯罪所得，屬於犯罪行為人者，沒收之；前2 項之沒收，
    於全部或一部不能沒收或不宜執行沒收時，追徵其價額，刑
    法第38條之1第1項、第3 項分別定有明文。又共同正犯之犯
    罪所得，沒收或追徵，應就各人所分得之數額分別為之（最
    高法院104 年第13次刑事庭會議決議意旨同此）。所謂各人
    「所分得」，係指各人「對犯罪所得有事實上之處分權限」
    ，法院應視具體個案之實際情形而為認定：倘若共同正犯各
    成員內部間，對於不法利得分配明確時，固應依各人實際分
    配所得沒收；然若共同正犯成員對不法所得並無處分權限，
    其他成員亦無事實上之共同處分權限者，自不予諭知沒收（
    最高法院104 年度台上字第3937號判決意旨參照）。
  ⒉被告寅○○於偵查中供稱：我的報酬是每收15萬元大約2,000至
    2,500元等語（本院金訴64卷宗內未○○108他7923卷40-41頁
    ）；被告宙○○、玄○○、天○○均於本院準備程序時供稱：報酬
    是每領滿15萬元可以拿到3,000元（本院金訴64卷一第551頁
    ）；被告玄○○並於偵查中供稱：就附表一編號52部分，有取
    得1,000元的報酬（本院金訴548號卷宗109偵6792卷第378頁
    ）；被告乙○○於偵查中供稱：報酬是一天2,000元、領包裹
    是1件500元等語（本院金訴64號卷宗之未○○109偵6965卷166
    頁、本院金訴550號卷宗之未○○109偵6660卷第420頁）。被
    告丙○○本院準備程序時供稱：報酬是一天2,000元，共領了3
    天等語（本院金訴64卷一第550頁）；於偵查供稱：領取附
    表七編號3的包裹我沒有拿到報酬等語（本院金訴548號卷宗
    未○○109偵13915卷第63頁反面）。
　 ⒊被告寅○○犯罪所得之估算：   
　　①經加總被告寅○○所犯如附表一編號1-17、21-54、附表二至
      附表五、附表六編號1-2、4-13、附表八編號3「計算犯罪
      所得之金額」（即各次犯行車手實際提領之款項），合計
      為500萬2,834元，並從被告寅○○有利之認定，即每15萬元
      可獲得2,000元計算，被告寅○○此部分合計取得66,000元(
      5,002,834÷150,000=33《小數點後無條件捨去，因無證據
      顯示其就未滿15萬元之部分亦可依比例取得報酬》，33*2,
      000=66,000)之報酬。
　　②再被告寅○○自承其就所犯附表八編號1之罪，因而獲得2萬
      元之報酬(中檢108偵28829卷第401頁)。
　　③故被告寅○○就本案合計取得之報酬總額為86,000元（
      66,000+20,000=86,000)。　
　　④至被告寅○○所犯如附表七所示之罪，查無其他積極證據足
      認其因此受有報酬，故均不另為犯罪所得之沒收或追徵。
      　
　 ⒋被告天○○部分：
　　 經加總被告天○○所犯如附表一編號11至13「計算犯罪所得
     之金額」（即各次犯行車手實際提領之款項，合計為82,00
     0元），及附表八編號3由被告天○○提領之金額19,000元後
     ，總計為101,000元，尚未達15萬元，卷內亦無其他積極證
     據足認被告天○○就未滿15萬元之部分亦可依比例取得報酬
     ，故不另為犯罪所得之沒收或追徵。檢察官雖於109年度偵
     字第16407號起訴書（本院受理案號：110年度金訴字第528
     號）載稱：被告天○○就附表八編號3之犯行受有3,500元之
     報酬，惟被告天○○於該案警詢僅供稱：「（問:為何寅○○會
     於108年11月4日請你載他前往三重區拿取存薄及金融卡？
     ）因為他拿完本子及金融卡之後，會將金融卡給我，然後
     我及他指定的1、2 個人一起去銀行或超商將金融卡裡的錢
     提出來，之後再把領完交給寅○○。寅○○跟我說每提領到15
     萬元，就會分給我3,500元」（未○○109偵16407卷第17頁）
     ，並非針對附表八編號3(犯案日期:108年10月15日)所得報
     酬之陳述，且被告天○○就附表八編號3犯行提領19,000元，
     未達15萬元，遍查該案卷證，亦未有被告天○○就附表八編
     號3之犯行受有3,500元報酬相關事證足佐，尚難執其上揭
     供述，遽認其已受有3,500元報酬，附此敘明。
　 ⒌被告乙○○犯罪所得之估算：
　   經統計被告乙○○所犯本案之犯罪日期分別為：
　　 ①附表一編號15至16、18至20、22至25：108年10月19日。
　　 ②附表一編號41、附表五編號4至8、附表六編號13：108年1
       0月8日。
　　 ③附表二編號1：108年10月14日。
　　 ④附表五編號1至3：108年10月7日。
　　 ⑤附表五編號23至28：108年10月22日。
　　 ⑥以報酬以1天2,000元計算，上述①至⑤，共5日，合計為10,
       000元；另領取附表七編號1、4的包裹，以1件500元計算
       ，合計為1,000元，合計被告乙○○犯罪所為為11,000元。
　　 ⑦至被告乙○○所犯附表一編號30至31犯行，其犯罪日期為10
       8年10月16日，惟其該日犯罪所得2,000元，業經本院以1
       09年度金訴字第102號判決沒收；被告乙○○所犯附表四編
       號2犯行：其犯罪日期為108年10月23日，被告乙○○於該
       案警詢、偵查、法院訊問時均否認有取得10月23日之報
       酬（見本院前案卷一第27-38頁），本案卷內亦查無積極
       證據足認其該日受有報酬，故均不予宣告沒收。
　　 ⑧又被告乙○○所犯附表一編號50-51犯行，其犯罪日期為108
       年10月28日，惟其於向被告丙○○及趙○收水後旋遭警於同
       日稍晚查獲，並於同案被告宇○○住處扣得贓款，無其他
       積極證據足認被告乙○○就當日犯行有分得報酬，故不另
       為犯罪所得之沒收或追徵。
　 ⒍被告玄○○犯罪所得之估算：
　　①經加總被告玄○○如附表一編號32至36、附表五18至20「計
      算犯罪所得之金額」（即各次犯行車手實際提領之款項）
      ，合計為246,970元，以每領滿15萬元可以領到3,000元計
      算，被告玄○○就上揭部分獲3,000元之報酬(246,970÷1500
      00=1《小數點後無條件捨去，因無證據顯示其就未滿15萬
      元之部分亦可依比例取得報酬》)，加計被告玄○○自承就附
      表一編號52部分獲得1,000元報酬，其犯罪所得合計為4,0
      00元。
　　②被告玄○○就附表五編號1至3僅係負責交付提款卡予車手提
      領款項，非實際提領之人；附表七編號2領取包裹部分，
      亦無積極證據足認其因此受有報酬，故均不予宣告沒收。
　 ⒎被告子○○部分：
　　①被告子○○所犯附表一編號40犯行之犯罪日期為：108年10月
      23日、提領金額為25,000元，惟被告子○○警詢、偵查中供
      稱：我從事車手只有2天，報酬是每領15萬元可以領到3,5
      00元，108年10月23日被告寅○○給我2張提款卡，1張郵局
      的，1張沒有印象，我當天提款後全數交給被告寅○○，被
      告寅○○於當晚9時許，到我家樓下給我當天報酬給我3,500
      元之報酬（本院金訴64卷宗之未○○108偵35884卷第16-17
      、105-107頁），而被告子○○因參與本案詐騙集團期間即1
      08年10月23日所犯詐欺卯○○案件（被告子○○於該案提領金
      額為59,000元），經本院以109年度金訴字第32號判決判
      處有期徒刑1年4月，並沒收其108年10月23日當日犯罪所
      得3,500元，上訴後經臺灣高等法院以109年度上訴字第27
      35號駁回上訴，並於109年10月6日確定，有本院上揭判決
      （前案卷一第189-195頁）及被告子○○之前案紀錄表在卷
      可憑，堪認其當日犯罪所得已經於上揭案件經法院諭知沒
      收、追徵確定，而逹剝奪其犯罪所得之目的，自不再於本
      案重複諭知沒收或追徵。
　　②至被告子○○所犯本案附表七編號6-9案件（領取裝有金融卡
      之包裹），被告子○○供稱:108年11月4日領包裹這次我沒
      有報酬等語（本院金訴528卷宗之未○○109偵2970卷316頁
      ），卷內亦查無其他積極證據足認被告子○○因此受有報酬
      ，故均不另為犯罪所得之沒收或追徵。
  ⒏被告丙○○犯罪所得之估算：
　   經統計被告丙○○所犯本案之犯罪日期分別為：
　　①附表二編號3、4、附表六編號3、6：108年10月14日
　　②附表六編號1、2、4、5、7至11:108年10月15日　
　　③附表六編號12:108年10月16日　
　　④加總上述①至③，以報酬1天2,000元計算，共3日，合計其犯
      罪所得為6,000元。
　　⑤至被告丙○○所犯附表一編號50-51犯行，其犯罪日期均為10
      8年10月28日，惟其於當日提領後交付贓款予被告乙○○後
      不久，遭警於同日稍晚查獲，並於同案被告宇○○住處扣得
      贓款，無其他積極證據足認被告丙○○就當日犯行有分得報
      酬；再被告丙○○否認就領取附表七編號3所示包裹受有報
      酬，卷內亦查無其他積極證據足認被告丙○○因此受有報酬
      ，故均不另為犯罪所得之沒收或追徵。
  ⒐被告宙○○犯罪所得之估算：
　　 經加總被告宙○○如附表一編號52、附表五編號22「計算 犯
     罪所得之金額」（即各次犯行車手實際提領之款項），合
     計為52萬元，以每領滿15萬元始可以領到3,000元計算，被
     告宙○○就上揭部分獲9,000元之報酬(520,000150,000=3《
     小數點以下無條件捨去，因無證據顯示其就未滿15萬元之
     部分亦可依比例取得報酬》，33,000=9,000）。
　⒑綜上所述，被告寅○○之犯罪所得86,000元、被告乙○○之犯罪
    所得11,000元、被告玄○○之犯罪所得4,000元、被告丙○○之
    犯罪所得6,000元、被告宙○○犯罪所得9,000元，既均未扣案
    或已實際發還予被害人，均應依刑法第38條之1第1項、第3
    項諭知沒收，於全部或一部不能沒收或不宜執行沒收時，追
    徵其價額。
貳、無罪部分
一、被告壬○○被訴涉犯附表一、附表七編號1、附表八編號1、2
    （即本判決事實三㈠）、附表十編號1至10（以上均為本院11
    0年度金訴字第64號案件受理範圍）、附表三（為本院110年
    度金訴字第182號受理範圍）之犯行：
㈠、公訴意旨固認：
  ⑴被告壬○○與被告寅○○、宇○○、乙○○、丑○○、丙○○、玄○○、宙○○、子○○、天○○與趙○及真實姓名、年籍不詳詐騙機房成員等
    成年人，基於參與犯罪組織之犯意，與其他詐欺集團成員共
    組具有持續性、牟利性、結構性，以實施詐術為手段之詐騙
    集團，共同意圖為自己不法之所有，並基於3人以上共同犯
    詐欺取財及意圖掩飾或隱匿特定犯罪所得來源而移轉特定犯
    罪所得之洗錢犯意聯絡，由被告壬○○擔任「第三層收水」工
    作，負責向被告寅○○收取詐欺贓款，並交付人頭帳戶之提款
    卡予被告寅○○發放下游車手。其等分工模式為：由詐騙集團
    成員於附表一、附表三、附表七編號1、附表十編號1至10所
    示之時間、方式，致使如各該編號所示之人陷於錯誤，而依
    指示匯款如各該編號所示金額至指定帳戶或交付如各該編號
    所示帳戶，再由被告乙○○、丑○○、丙○○、玄○○、宙○○、子○○
    、天○○與趙○等車手或被告寅○○、宇○○，於各該編號所示時
    間、地點提領贓款後，交付如各該編號所示之集團上游成員
    如被告寅○○、宇○○；被告寅○○再將所提得或收得之贓款，交
    付予被告壬○○，因認被告壬○○就附表一編號52詐騙告訴人癸○○部分，涉犯組織犯罪防制條例第3條第1項後段之參與犯罪
    組織罪嫌、刑法第339條之4第1項第2款之加重詐欺取財罪嫌
    、洗錢防制法第14條第1項之洗錢等罪嫌；就附表七編號1詐
    騙告訴人蔡盷妤部分，涉犯刑法第339條之4第1項第2款之加
    重詐欺取財罪嫌；就其餘部分，則係犯刑法第339條之4第1
    項第2款之加重詐欺取財罪嫌、洗錢防制法第14條第1項之洗
    錢等罪嫌。
  ⑵被告壬○○復與被告寅○○、玄○○與宙○○另於108年8、9月間，共
    同基於3人以上共同犯詐欺取財、意圖掩飾或隱匿特定犯罪
    所得來源而移轉特定犯罪所得之洗錢及行使偽造公文書犯意
    聯絡，由不詳集團成員、被告寅○○、玄○○等人共同以本判決
    事實三㈠⒈所載之行使偽造公文書等手法，向告訴人戌○○詐得
    50萬元後，經被告寅○○將該50萬元於新北市新莊區新莊大道
    3段附近交付予被告壬○○。復另行起意，由不詳集團成員、
    被告寅○○、宙○○等人共同以本判決事實三㈠⒉所載之行使偽造
    公文書等手法，著手向告訴人戌○○詐欺取財，惟被告宙○○為
    警當場查獲而不遂，因認被告壬○○就就本判決事實三㈠⒈部分
    ，係犯刑法第339條之4第1項第1款、第2款之3人以上共同冒
    用政府機關或公務員名義犯詐欺取財罪嫌、刑法第216條、
    第211條行使偽造公文書罪嫌、洗錢防制法第14條第1項之洗
    錢等罪嫌；就本判決事實三㈠⒉部分，係犯刑法第339條之4第
    2項、第1項第1款、第2款之3人以上共同冒用政府機關或公
    務員名義犯詐欺取財未遂罪嫌、刑法第216條、第211條行使
    偽造公文書罪嫌及洗錢防制法第14條第2項、第1項之洗錢未
    遂等罪嫌。
㈡、犯罪事實應依證據認定之，無證據不得認定犯罪事實；被告
    或共犯之自白，不得作為有罪判決之唯一證據，仍應調查其
    他必要之證據，以察其是否與事實相符。又不能證明被告犯
    罪者，應諭知無罪之判決，刑事訴訟法第154條第2項、第15
    6條第2項、第301條第1項分別定有明文。上揭刑事訴訟法第
    156條第2項規定立法理由在於共同被告、共犯間不免存有事
    實或法律上利害關係，因此推諉、卸責於他人而為虛偽自白
    之危險性不低，故對於其自白之證據價值予以限制（最高法
    院109年度台上字第2786號判決意旨參照）。具有共犯關係
    之共同被告，在同一訴訟程序中，兼具被告與證人雙重身分
    ，其就犯罪事實之供述，對己不利之部分，如資為證明其本
    人案件之證據時，即屬被告之自白；對他共同被告不利部分
    ，倘用為證明該被告案件之證據時，則屬共犯之自白，本質
    上亦屬共犯證人之證述。而不論是被告之自白或共犯之自白
    ，均受刑事訴訟法第156條第2項之規範拘束，其供述或證詞
    須有補強證據為必要，藉以排斥推諉卸責、栽贓嫁禍之虛偽
    陳述，從而擔保其真實性。所謂補強證據，係指除該自白本
    身之外，其他足以證明該自白之犯罪事實確具有相當程度真
    實性之證據而言，雖所補強者，非以事實之全部為必要，但
    亦須因補強證據之質量，與自白之相互利用，足使犯罪事實
    獲得確信者，始足當之。即令複數共犯之自白，所述內容互
    為一致，其證據價值仍與自白無殊，究非屬自白以外之另一
    證據，殊不能以複數共犯所為供述一致，相互間即得作為彼
    此所陳述犯罪事實之補強證據。至於共犯供述或證詞前後次
    數多寡、內容是否一致、有無重大矛盾、指述堅決與否及態
    度是否肯定，僅足為判斷其供述或證詞有否瑕疵之參考，仍
    屬自白之範疇，而其與他被告間之關係如何、彼此交往背景
    、有無重大恩怨糾葛等情，既與所述他被告參與該共同犯罪
    之真實性判斷無涉，均不足藉以補強及擔保其自白為真實之
    證明力（最高法院109年度台上字第3574號判決意旨參照）
    。
㈢、公訴意旨認被告壬○○涉犯上揭犯行，無非係以被告寅○○、同
    案被告申○○、宇○○之指述、被告寅○○扣案手機內對話紀錄、
    被告壬○○所涉臺灣桃園地方法院另案（110年度原訴字第29
    號）中車手高世豪於該案的指述為其主要論據。
㈣、訊據被告壬○○堅詞否認有參與本案詐欺集團而為上述犯行，
    堅稱：被告寅○○曾向我欠10萬元，我和他有債務糾紛，他所
    為指述皆不實在等語。辯護人則為其辯護稱：被告寅○○於本
    案及北院另案110年度原訴字第20號案件所為指述前後反覆
    不一，難以採信；又被告壬○○曾於109年2月7日至被告寅○○
    住處欲找被告寅○○，是要找其要錢，該次亦未見到被告寅○○
    本人；再經法院勘驗被告寅○○手機對話紀錄，亦無法證明被
    告壬○○即係被告寅○○之上手「傻逼」，本件實係被告寅○○胡
    亂攀咬等語。    
㈤、被告寅○○指稱被告壬○○即係其上手「傻逼」云云，前後供述
    不一，難以採信：
  ⒈被告寅○○固曾於108年10月29日至109年3月30日期間之數次警
    詢、偵查中指稱：被告壬○○即係我的上手「傻逼」，我與被
    告壬○○是在108年7月16日在臺灣桃園地方檢察署認識，當時
    我因槍砲案被移送，在候保室的時候，壬○○過來與我搭話，
    問我要不要跟他，他有門路可以賺錢，並留下他的Facetime
    帳號給我；9月底的時候，因為我家裡缺錢，才跟壬○○聯絡
    ，之後壬○○就用Facetime指揮我依照他的指示去提款；被告
    壬○○負責聯絡水房、機房、提供提款卡、指示我何時提領款
    項、提領多少；我會將向車手取得之贓款持往新北市新莊區
    全家城邦店附近停車場交予被告壬○○云云（新北地檢108偵1
    4983卷一第23頁、108偵36793卷第17-19頁、108他7923卷第
    40-41頁、109偵12319卷第18-21、29頁、109偵14983卷一第
    28-31頁、109偵13103卷第8-11頁、109偵17583卷第16-19頁
    、中檢108偵28829卷第397-402頁），而指稱其與被告壬○○
    結識後，於108年9月底因缺錢故主動與被告壬○○聯繫，因而
    加入本案詐騙集團。
  ⒉惟被告寅○○嗣於北院另案110年度原訴字第20號案件109年4月
    14日偵查中竟即翻異上述供述內容，而改口具結證稱：我之
    前因為槍砲，在桃園地檢開庭，開完庭之後，申○○來接我，
    我們有在桃園地檢外面遇到壬○○，壬○○就跟在我們後面，並
    把我們攔下來，問我們能不能幫他一些事，然後我們的身分
    證資料就被壬○○拿走了，並且各逼著簽1張300萬的本票，壬○○恐嚇我們說，如果不幫他做事的話，他就會把本票拿去法
    院裁定，要我們賠這筆錢，我們就開始幫壬○○做事了，本案
    車輛（車號000-0000）是壬○○拿申○○的證件去網路上租車的
    ，車租到後交給我，我才會在108年10月4日搭載玄○○去領錢
    云云（見本院調閱卷201頁，原北檢109偵9797卷第251頁）
    ； 再於109年5月13日由警方至看守所借訊時，經警方提示
    該案關係人申○○於109年3月4日之警詢筆錄內容（申○○供稱
    其在108年8、9月時，前往桃園地檢署要載被告寅○○，隨後
    遭兩輛車攔下，並遭壬○○要脅加入詐騙集團云云），被告寅
    ○○亦附和稱：確實有此事，當時壬○○還有逼我們簽了2 張本
    票。我們當時因為被壬○○要脅加入詐騙集團幫他做事，所以
    我們都是詐騙集團的成員。壬○○還逼迫申○○提供租車APP的
    帳號及密碼供其做為租賃作案用的車輛；車號000-0000是壬○○要我去做案時，提供給我使用的；我從事詐欺集團工作是
    因為我家庭的因素經濟狀況很不好，再加上我剛剛所提到有
    受到壬○○的要脅所以才加入云云（北檢109偵18749卷第10-1
    3頁反面-本院110金訴64號卷宗），可見被告寅○○就其為何
    加入本案詐騙集團？係缺錢而主動與被告壬○○聯絡？還是遭
    被告壬○○駕車包圍、脅迫其加入集團並簽本票因此加入？前
    後供述情節迥異；倘若被告寅○○確曾經歷上述於地檢署門口
    遭車輛包圍、脅迫簽本票之事，此種經歷核屬令人驚心動魄
    、印象深刻之事，被告寅○○豈會自108年10月28日為警查獲
    直到109年4月14日前之歷次警詢、偵查中均隻字未提，直至
    109年4月14日始想起其係因遭脅迫因而加入詐騙集團？顯然
    違反常情。由此可徵，被告寅○○之指述前後不一，自有瑕疵
    ，已難遽信。
  ⒊況被告寅○○就其加入本案詐騙集團之過程、被告壬○○是否是
    其上手「傻逼」，嗣又為下列各次不同之供述：
    ⑴被告寅○○於109年12月7日偵訊時證稱：「（加入本案詐騙
      集團時間）108年9月下旬到10月底。當時壬○○我我加入，
      我們是在桃園地檢署認識，當時我們因為不同案件一起在
      交保室，他問我在做什麼，說我嫌錢不夠可以聯絡他，後
      來我聯絡他，我開始做之前壬○○就逼我簽本票。壬○○後來
      問我要不要作車手，我一開始先拒絕，但壬○○說他有我的
      本票，可以去強制執行，所以我才開始做車手」等語（偵
      10946卷45頁反面），亦即被告寅○○復翻異前詞證稱其與
      被告壬○○結識後，係其主動再聯絡被告壬○○後進而簽立本
      票交予被告壬○○，並無上開在地檢署前遭被告壬○○車輛包
      圍之事。
    ⑵被告寅○○於110年3月26日本院準備程序時再改口供稱：「
      我不認識我的上手，上手說如果被抓到就說上手是壬○○，
      不認識壬○○是誰。（復當庭改稱)我不知道上手為何要我
      這麼說，我有欠他（指壬○○）10萬，我的上手說既然我欠
      他10萬，就說是他、就可以不用還他錢。我認識壬○○，我
      欠他10萬，因為我要買車。他前年10月在新莊新北大道三
      段1個停車場，用1個紙袋裝現金給我，我欠銀行錢，只要
      帳戶裡有錢就會被扣。我是在組織的餐會認識壬○○，地點
      在桃園的宮廟，我跟他只有這一筆10萬的借貸，沒有其他
      金錢糾紛。我跟他的交情普通，但他願意借我10萬。(再
      當庭改稱)我應該是在108年7月15日在桃園地檢署候保室
      跟他認識，餐會是遇到他，但我們沒有常常見面，也沒有
      工作上的合作，我出來之後我就跟我朋友走了，我們有留
      聯絡方式。我在地檢署曾經說過他有叫我簽2張200萬的本
      票，叫我幫他做事，但是事實上沒有這件事，因為我欠他
      10萬，我不想還他，所以我當時才會這樣亂說。剛在拘留
      室有看到壬○○，只有見面打招呼一下。剛說不認識壬○○，
      因為我剛太慌張云云（本院金訴64卷一第548頁）。
    ⑶於北院另案110年度原訴字第20號案件111年1月13日開庭時
      證稱：我於地檢署檢察官前具結陳述稱壬○○把卡片給我，
      我把卡片給玄○○，請他去領錢，領完之後給我，我再給壬○○，此部分陳述不是事實，我是拿錢給申○○，我因為跟壬○○有金錢上糾紛，在偵查中挾怨報復，才會在具結後向檢
      察官為虛偽陳述。邀約我加入集團的人是用FACETIME，真
      實姓名我不知道，集團上手我不知道是誰，都用FACETIME
      聯絡，有時候用What's app； 車手玄○○領完錢後把錢給
      我，我再給申○○，是公司的人說要給申○○，有交給我的部
      分，我都是交給申○○，他是我的上手；本案車輛是用申○○
      名字租的，但誰拿申○○的證件去租車的，我也不知道，我
      之前說是壬○○拿申○○的證件去租車不是事實，我有因槍砲
      在桃園開庭是事實，車子是申○○租的，沒有交給我，我不
      知道是不是壬○○拿申○○的證件去網路上租車的，我之前也
      是具結後為虛偽陳述，我手機APP打開就是申○○的帳號密
      碼，因為我沒有駕照，帳號是我幫申○○申請的，我跟申○○
      都會用，壬○○有跟我去牽車，哪台不知道，手機APP都是
      我在操作。我真的有欠壬○○10萬，是在桃檢交保出來後沒
      多久借的，因為我有件寄藏槍砲的案件有交保、要還人家
      交保金，我向壬○○借錢，我有簽本票給壬○○，後來我就被
      關了、沒有還，但這跟申○○用他的身分證租車沒有關係，
      我當時這樣講，是想推給壬○○，我在偵查中講的都是偽證
      ；我說壬○○是主謀，是因為我害怕壬○○向我追債，壬○○沒
      有把我們押到林口山區簽本票，沒有跟我們一起當車手或
      參與詐騙集團等語（見本院調閱卷第173-195頁，原北院1
      10年度原訴字第259至269頁）。
    ⑷被告寅○○再於本院111年2月14日審理時復改口證稱：
      其實我沒有跟壬○○借過任何錢，是因為我在加入這個詐騙
      集團的時候，壬○○說怕我們錢拿了就跑了，我們才簽了本
      票給他，包含我的身分證都給他看，我們有各簽了忘記是
      100萬元還是300萬元的本票給他。我在臺北地方法院被簽
      分偽證罪是因為壬○○在場，他知道我家地址，剛剛的監視
      器有勘驗到，他有去過我家，所以他知道我家地址，加上
      我有簽本票，所以我不希望因為我的詐欺案件受到牽連，
      我在臺北地檢署作偽證是因為如果他的刑期比我還短，我
      顧及我家人的安危。實際上是被告壬○○召募我進入這個詐
      騙集團，我拿到的所有款項基本上都是拿到他新北大道住
      處交給他，壬○○就是我手機內於「茫茫人生」群組發話之
      「傻逼」；我跟申○○都是使用申○○名義辦的iRent帳號租
      車，我不確定壬○○知不知道帳號及密碼；RBF-2031號自用
      小客車是我去租的，這部車跟壬○○沒有關係。我於準備程
      序翻供稱是因為壬○○借我10萬元，他並不是我的上手等語
      ，是因為我看到壬○○。我很早在臺北庭就遇到壬○○，就是
      臺北那一庭開始看到他，確認他進來關了，我才改口說欠
      他10萬元，在還沒看到他之前就如我在地檢署說的，都是
      一樣的（本院金訴64卷三第33-55頁）。
　⒋由證人寅○○上揭供述內容可見：證人寅○○就被告壬○○是否係
    被告寅○○於集團之上手即「傻逼」？自己有無積欠被告壬○○
    債務？先前的指述究竟是為了避免被告壬○○向其討債而誣陷
    被告壬○○？抑或是本於實情之指述，惟嗣因害怕遭報復故又
    於本院準備程序及北院另案作證時更異前詞？被告壬○○是否
    知悉申○○於iRent所申請帳戶之帳號、密碼、有無使用申○○
    之身分證承租RBF-2031號自用小客車後交予被告寅○○用於犯
    案等節，其歷次陳述均互相齟齬，矛盾不一。證人寅○○指證
    被告壬○○有參與本案附表一、附表三、附表七編號1、附表
    八編號1、2及附表十各犯行，既顯有上述瑕疵可指，不論其
    歷次翻供之原因、動機為何，揆諸上述刑事訴訟法第156條
    第2項之規定及相關說明，均難以證人寅○○有瑕疵之陳述，
    遽為被告壬○○不利之認定。
㈥、被告寅○○上揭有瑕疵之指述，亦缺乏補強證據以擔保其真實
    性：
　⒈同案被告申○○之指述前後不一，且性質上仍屬共犯之自白，
    無法與被告寅○○之自白相互補強：
　　核閱卷附證人申○○之警詢、偵訊筆錄，可知證人申○○前於10
    8年10月4日因涉毒品案，遭羈押禁見4個月後釋放（亦即其
    於109年2月3日即遭釋放）；嗣證人申○○於109年3月4日係經
    警方通知而到臺北市政府警察局萬華分局製作筆錄，於警詢
    時證稱：寅○○聯絡我問我方不方便去臺灣桃園地方檢察署（
    下稱桃檢）門口載他回他家，於是我就開車去載寅○○，當時
    我看到寅○○與壬○○一前一後自地檢署走出來，我就讓寅○○上
    我的車，並往回臺北的方向開，開了大約5分鐘，突然有一
    台白色豐田的車和一台白色馬自達的車，一前一後包抄我所
    駕的自小客車，並有約4個人拿刀要脅我與寅○○下車，我和
    寅○○就被他們押到林口山區，壬○○恐嚇要我與寅○○簽署本票
    、現金保管條及借據（新臺幣300萬）及影印我的身分證並
    要求我與寅○○要配合他提出的要求行動。後來壬○○要求我下
    載iRentAPP，並要求以我本人的身分證字號及他們提供的密
    碼在租車APP申辦帳號替他們租車，因此就算我當時被羈押
    了，壬○○仍可使用我的帳號密碼於APP上租賃本案車號000-0
    000號車輛云云（見北檢109偵18749卷第16-17頁）、嗣於10
    9年3月7日警詢時亦稱：在108年9月份時，我跟小墨（寅○○
    ）被壬○○強押走，簽立本票、現金保管條及借據，之所以認
    識壬○○是因為寅○○當時前往桃園地檢而跟壬○○有會面過，所
    以壬○○為了叫我們加入詐欺集團，就押走我們，並要我們幫
    集團載車手、租車、收水等工作，如果不配合他，他就會用
    本票去向我們討債（見北檢108偵33056卷第18頁）。惟證人
    申○○於109年4月28日偵查時具結改稱：寅○○因為有案件在桃
    檢開庭，開庭完後我開車去桃檢接寅○○，開到林口山區時，
    被壬○○的車子前後包夾把我們帶走，我們被矇眼，不知道被
    帶到哪，出來才知道在山區，壬○○脅迫我們簽本票、現金保
    管條，我跟寅○○只好被迫各簽300萬元的本票及現金保管條
    ，他就用這些東西脅迫我們做事，不然說會對我們家人不利
    ，iRent帳號是他當時叫我們辦，讓他使用的云云（見北檢1
    09偵9797卷第278頁），就其與被告寅○○是離開桃檢約5分鐘
    即被包夾，抑或是從桃檢開到林口才被包夾、是否有被拿刀
    威脅、是否有矇眼等節，均有未盡相符之瑕疵，益徵其證稱
    與被告寅○○同遭被告壬○○脅迫加入本案詐騙集團的說法，難
    以遽信，況被告申○○於上開北院另案案件警詢、偵查中，分
    別係以嫌疑人、被告之身分到庭應訊，縱經以證人身分具結
    作證，仍有虛偽陳述以推諉責任之動機，本質上仍屬共犯之
    自白，揆諸上揭說明，自非可作為共同被告寅○○上揭不利於
    被告壬○○陳述之補強證據。
　⒉被告寅○○就在地檢署門口遭被告壬○○以車輛包圍、脅迫簽本
    票之說詞，容有可能係臨訟附和證人申○○而虛捏之詞:
　　經將被告寅○○上述第一次翻供之內容、時點（109年4月14日
    ），與上揭證人申○○之警詢、偵訊筆錄內容、作成時點相互
    勾稽可知，被告寅○○翻異前詞稱其與證申○○於地檢署門口遭
    車輛包圍、脅迫簽本票之事，與證人申○○上述證詞有所呼應
    ；且被告寅○○第一次翻供時間點恰恰是在證人申○○因他案自
    108年10月4日遭羈押禁見4個月釋放後，於109年3月4日為上
    揭警詢陳述後不到一個月，故被告寅○○上揭於地檢署門口遭
    被告壬○○以車輛包圍、脅迫簽本票之事，容有可能係臨訟附
    和證人申○○，欲謀求減輕兩人罪責而勾串、虛捏之詞，自難
    遽予採信。再者，被告寅○○係於109年3月10日，始因另涉毒
    品案件為本院裁定羈押（見本院金訴64卷一第94、102頁被
    告寅○○之前案紀錄表），可見證人申○○在109年2月3日釋放
    時，被告寅○○並未遭拘束人身自由，其二人自有聯繫溝通之
    可能。是以，被告寅○○於本院審理時證稱：我沒機會和申○○
    串證，因為我被收押禁見後，申○○也被收押禁見了云云（本
    院金訴64卷三第36頁），與事證不符，自非可採。
　⒊被告寅○○虛捏車號000-0000車輛之租賃過程，以誣陷被告壬○○：
　　況經警方調閱車號000-0000之租賃紀錄暨租車時之監視器畫
    面顯示：該車係於108年10月4日14時18分經不詳人以申○○在
    iRent帳號承租後、由被告寅○○於同日14時37分許，親至新
    北市○○區○○路0段000號停車場取車後，駕駛該車搭載被告玄
    ○○提領附表一編號36所示告訴人己○○所匯入之款項（見未○○
    109偵14983卷一第378-381頁），可見被告寅○○上開於109年
    4月14日偵訊、同年5月13日警詢時，及於109年12月11日北
    院上揭另案偵查中所稱：該車輛是被告壬○○承租後交予其使
    用，是被告壬○○帶其去牽車云云均與事實不符（見本院調閱
    卷201頁《原北檢109偵9797卷第251頁》、北檢109偵18749卷
    第10-13頁反面、本院調閱卷第135-137頁《即北檢109偵緝19
    45卷第146至147頁》），被告寅○○嗣於本院審理中亦坦認該
    車確實係其自行去承租、與被告壬○○無涉等語（本院金訴64
    卷三第44頁），益徵被告寅○○就該部分係虛捏證詞以誣陷被
    告壬○○。
　⒋證人申○○所申請之iRent帳號，查無被告寅○○所述曾經由被告
    壬○○支付租車款項之紀錄：
　　被告寅○○固於本院審理時證稱：我有一次租車給被告壬○○，
    很久沒有還，後來被告壬○○有跟我說他親自去把車還了，是
    他出錢的等云云（本院金訴64卷三第43、45-46頁），惟經
    本院調閱申○○於iRent所申請帳號之歷次借還車及付款紀錄
    顯示，該帳號歷次承租車輛後，均係以申○○或寅○○名下之信
    用卡支付，有和雲行動服務股份有限公司110年12月28日和
    雲字第110513號函暨檢附之租賃紀錄、111年3月15日和雲字
    第111130號函暨檢附之信用卡付款紀錄（本院金訴64卷二第
    241-245頁、卷四第93-103頁）、聯邦商業銀行111年4月19
    日聯銀信卡字第1110008531號函暨檢附之申○○名下帳號0000
    00000XXX3505號（號碼詳卷）信用卡消費明細（本院金訴64
    卷五第15-17頁）、第一商業銀行總行108年10月30日一總卡
    作字第129228號函暨檢附被告寅○○之信用卡消費明細（雲警
    偵卷第79-81頁）在卷可憑，可見被告寅○○上開指述亦與事
    實不符。
  ⒌被告寅○○知悉被告壬○○住處之原因有各種可能，無法以之作
    為對被告壬○○不利之認定：
　　再被告寅○○固於警詢曾指稱：我向宇○○收取贓款後，有時我
    會開車載宇○○一起去交水，但他都在車上等我，有時我自己
    去，到的時候我會打給「傻逼」 ，「傻逼」會下來開他的
    車載我在附近繞，我會在車上把錢放在他的大包包内，每次
    約的地點都在他女朋友家附近，在新北市新莊區新北大道、
    思源路附近（未○○109偵14983卷一第23頁），嗣於本院審理
    時並當庭以Google地圖指出其交水予「傻逼」處所-即新北
    市新莊區昌平街與新北大道口之特定大樓停車場（本院金訴
    64卷四第244-245頁），並經被告壬○○前女友酉○於本院審理
    時證稱：該處即係其之前與友人所合租之大樓無誤，其在10
    8年6月間和被告壬○○交往後，被告壬○○也有與其同住在該處
    ，後來一起搬去中壢等語（本院金訴64卷四第215-217、245
    、263-269頁），惟上揭證人酉○之證詞僅能佐證被告寅○○知
    悉被告壬○○當時住處，而被告寅○○知悉被告壬○○住處之原因
    有各種可能，尚難以被告寅○○得指出被告壬○○於108年間之
    住處，即認其此部分指述已獲得補強，而遽採為對被告壬○○
    不利之認定。至同案被告宇○○固亦曾於警詢時指稱：我知道
    寅○○的上游是綽號「傻逼」之人，因為我將錢上交給寅○○後
    ，寅○○有跟我說他要把錢交給綽號「傻逼」，我沒有看過「
    傻逼」，我不知道其真實身分。寅○○都是在新莊區新北大道
    和福壽街口的全家超商前上「傻逼」的車，在車上交錢給「
    傻逼」，我曾陪他去交過錢，但是寅○○要我在車上等他等語
    （未○○109偵14983卷一第59-67頁），惟其陳述仍屬共犯之
    自白， 縱所述被告寅○○交水予上手之地點與被告寅○○所述
    互為一致，其證據價值仍與自白無殊，究非屬自白以外之另
    一證據，無從作為彼此所陳述犯罪事實之補強證據。
  ⒍被告壬○○於109年2月7日至被告寅○○住處乙事，亦無從 作為
   被告寅○○上揭自白之補強證據：
　　被告壬○○固曾於109年2月7日至被告寅○○住處欲找被告寅○○
    ，有本院勘驗被告寅○○住處附近監視器光碟所製之勘驗筆錄
    在卷可憑（本院金訴64卷三第81-100頁），惟畫面中僅見被
    告壬○○與一婦女有互動，並未見到被告寅○○，被告壬○○於現
    場停留約4分鐘即離去，酌以上揭監視錄影時間為109年2月7
    日，距本案被告寅○○暨所屬集團於本案遭訴之犯案期間即10
    8年9月至同年11月間，已有相當時日，又該監視錄影畫面亦
    未錄得被告壬○○與該婦女之對話內容，則被告壬○○該次前往
    被告寅○○住處之目的為何，是否與本案詐騙集團有關，亦無
    從自上揭監視器光碟或本院勘驗筆錄獲知，上揭事證自無從
    作為被告寅○○上揭自白之補強證據。
  ⒎另案車手高世豪嗣已翻供，其手機內亦未見關於被告壬○○涉
    犯本案之事證：
　　被告壬○○所涉臺灣桃園地方法院110年度原訴字第29號案件
    （下稱桃院另案），車手高世豪固於警詢、偵查中指稱：我
    於108年7、8月間加入集團，上手是被告壬○○，我和他是以
    工作機Facetime聯絡，該手機前經八德分局扣押等語（見本
    院金訴64卷四第55-71頁），惟經本院調得高世豪扣於臺灣
    桃園地方法院110年度審原金訴字第21號、25號案件之2支手
    機，加以勘驗其內存之Facetime之通訊紀錄，未見有「my36
    3738@icloud.com」之相關紀錄（即被告寅○○所指稱上手傻
    逼於Facetime註冊信箱），亦未見有關高士傑上手身實身分
    之相關紀錄，有本院勘驗筆錄1份在卷可憑（本院金訴64卷
    五第19-21、70-75頁），況證人高世豪嗣於桃院另案審理時
    亦改口證稱：其上手係綽號「叔叔」之人，並非被告壬○○等
    語，有該案判決書1份在卷可參（本院金訴64卷五第93-101
    頁），是以，亦無從以證人高世豪之供述或上述手機勘驗紀
    錄，認定被告壬○○於108年間即係於詐騙集團中擔任車手頭
    之角色，而推論其有於同時期參與本案詐騙集團而擔任被告
    寅○○上手之可能。再者，公訴意旨以：被告寅○○之手機內對
    話紀錄曾出現「傻逼」傳送他人證件資料，要求若日後出事
    即謊稱該人（綽號芭樂哥）為集團上手（本院金訴64卷三第
    152頁被告寅○○手機勘驗筆錄），與桃園地檢署109年度偵緝
    字第2114號、新北地檢署109少連偵42號起訴書、臺北地檢
    署109年度偵緝字第1402號起訴書（本院金訴64卷五第147-1
    68頁）顯示：高世豪旗下車手蕭善元曾供稱上手為芭樂哥相
    符乙節，縱認屬實，亦僅能認定被告寅○○及高世豪之上手均
    要求旗下車手向檢警謊稱芭樂哥為其等之集團上手，無法執
    之作為被告寅○○指認被告壬○○涉犯本案之補強證據。
㈦、綜上，公訴人所舉之證據，尚未達於通常一般之人均不致有
    所懷疑而得確信被告壬○○為有罪之程度，依「罪證有疑利歸
    被告」之原則，自屬不能證明被告壬○○犯罪，揆諸首揭說明
    ，即應為被告壬○○無罪之諭知。   
二、被告寅○○被訴涉犯附表十編號11、12部分（本院受理案件：
    110年度金訴字第550號）:
㈠、公訴意旨雖以：被告寅○○所屬之詐欺集團成員以網際網路上
    張貼個人信貸/創業貸款訊息佯稱協助辦理貸款，使附表七
    編號5告訴人林亨佑陷於錯誤，而於108年10月30日15時3分
    ，將所有之中國信託商業銀行帳號000000000000號、郵局帳
    號00000000000000號、玉山商業銀行帳號00000000000號帳
    戶之存摺影本、提款卡金融卡各1張、身分證影本等（告訴
    人林亨佑交付之帳戶、交寄時間，應更正為如本判決附表七
    編號5所示，理由詳下述，被告寅○○所涉詐騙告訴人林亨佑
    部分，經本院論罪科刑如上），以包裹交寄與詐欺集團指定
    之地點後，被告寅○○再指示被告子○○於108年11月4日晚間某
    時許，前往新北市○○區○○路0段000號之二重家樂福2樓置物
    櫃內領取包裹，再由被告子○○於翌日0時許，攜至新北市○○
    區○○○路0段00○0號，將之交予被告寅○○，嗣即由詐欺集團成
    員於附表十編號11、12所示之時間、以各該編號所示之方式
    ，使告訴人黃淑玲及林進松陷於錯誤，將如各該編號所示之
    款項匯至告訴人林亨佑上揭中國信託銀行帳戶內，嗣於108
    年11月5日10時20分許，為警持拘票至新北市○○區○○路0段00
    0號貝多芬花園汽車旅館119號內，扣得被告寅○○所持有告訴
    人林亨佑如附表九之三編號2所示中國信託、郵局、土地銀
    行金融卡各1張等物，因認被告寅○○就此部分，係犯刑法第3
    39條之4第1項第2款之加重詐欺取財、洗錢防制法第2條第2
    款之要件而犯洗錢防制法第14條第1項之洗錢等罪嫌。
㈡、按犯罪事實應依證據認定之，無證據不得認定犯罪事實；被
    告或共犯之自白，不得作為有罪判決之唯一證據，仍應調查
    其他必要之證據，以察其是否與事實相符。又不能證明被告
    犯罪者，應諭知無罪之判決，刑事訴訟法第154條第2項、第
    156條第2項、第301條第1項分別定有明文。
㈢、公訴意旨認被告寅○○渉上揭犯嫌，係以被告寅○○之自白、告
    訴人黃淑玲及林進松之指述、其等所提出之轉帳資料、車手
    提領監視器畫面、人頭帳戶交易明細、如附表九之三編號2
    所示告訴人林亨佑之中國信託、郵局、土地銀行金融卡各1
    張等物為其論據。
㈣、惟查：
　⒈告訴人黃淑玲及林進松遭某詐欺集團成員於如附表十編號11
    、12所示之時間、以各該編號方式施用詐術，因而陷於錯誤
    ，而分別於108年11月4日19時50分、同日8時許將如各該編
    號所示之款項匯至告訴人林亨佑中國信託銀行00000000000 
    號帳戶內，嗣遭詐欺集團不詳車手持該提款卡，分別於108
    年11月4日19時58分、20時13分在台南市○○區○○○路0號提領
    告訴人黃淑玲上揭匯入款項，及於同日12時至12時9分在台
    南市○○區○○里00○0號、台南市○○區○○○路0段000號等處，提
    領告訴人林進松上揭匯入款項，有附表十編號11、12卷證資
    料欄所示之事證可憑。
  ⒉而警方於108年11月5日10時20分許，持拘票至上址貝多芬花
    園汽車旅館119號內，當場查獲被告寅○○、天○○，並扣得被
    告寅○○所持有如附表九之三編號2所示之林亨佑帳戶金融卡
    共3張，有自願受搜索同意書、新北市政府警察局蘆洲分局
    偵查隊搜索、扣押筆錄、扣押物品目錄表、扣案物品照片各
    1分在卷可佐（未○○108偵35839卷一第150-161頁）。
  ⒊參照告訴人林亨佑（即上揭人頭帳戶所有人）警詢所述、暨
    其所提出之對話紀錄顯示：詐騙集團成員係於108年10月22
    日15時37分許，以LINE通訊軟體暱稱徐翊翔聯絡告訴人林亨
    佑，佯稱可為其辦理貸款，須提供身分證及駕照影本與提款
    卡等物品，告訴人林亨佑信以為真而陷於錯誤，先於同年10
    月23日17時58分在統一超商東博門市，將其所有之郵局帳號
    00000000000000號、土地銀行帳號000000000000號帳戶之存
    摺及提款卡、中國信託銀行帳號000000000000號帳戶提款卡
    以交貨便方式寄出(交貨便代碼：Z00000000000)；嗣詐騙集
    團成員復於108年10月29日18時40分向告訴人林亨佑謊稱因
    資料遺失，需重新辦理云云，致告訴人林亨佑陷於錯誤，再
    於108年10月30日15時3分在統一超商東博門市，將補辦之上
    揭中國信託、郵局帳戶存摺及提款卡，連同其名下不詳帳號
    不詳之玉山商業銀行帳戶之提款卡，以店到店方式寄至彰化
    縣○○市○○○路00號7-11便利超商彰寶門市，予詐騙集團成員
    收受（見未○○109偵2970卷第115-128頁），經與上揭附表九
    之三編號2之扣案物核對可知，被告寅○○為警所扣案者，應
    係告訴人林亨佑首次寄出之帳戶資料(故有土地銀行帳戶，
    不含玉山銀行帳戶)。
  ⒋依取簿手薛彥甯、李昕庭(其等所涉犯行，由本院另案審理中
    )於警詢所述暨李昕庭提領包裹、薛彥甯放置包裹監視器畫
    面、行動電話畫面翻拍照片顯示：上述告訴人林亨佑首次寄
    出之帳戶資料，係由薛彥甯於108年10月27日某時許，駕駛
    車牌號碼000-0000號自用小客車搭載李昕庭前往新北市○○區
    ○○街000號之統一超商樂鑫門市領取後交與薛彥甯，薛彥甯
    隨即將包裹放置家樂福重新店之置物櫃（未○○109偵6660卷
    第102-109頁、第112-137頁、第175至182頁），故可認定告
    訴人林亨佑首次寄出之帳戶資料，於108年10月27日即由取
    簿手薛彥甯、李昕庭至超商領取後，放至家樂福重新店之置
    物櫃，再由被告寅○○於108年11月5日10時20分（即為警於上
    址搜索、扣押時）前某許，於不詳地點、以不詳方式取得（
    並非係由被告子○○至樂福重新店取得後交予被告寅○○，詳下
    被告子○○無罪部分）。告訴人林亨佑嗣掛失補辦之上揭中國
    信託、郵局帳戶存摺及提款卡等物，則係於108年10月30日
    以店到店方式交寄至上址彰化7-11門市，旋由集團不詳成員
    持其中中國信託帳戶提款卡，自108年11月4日12時至同日20
    時13分於臺南提領告訴人黃淑玲及林進松受騙而匯入該帳戶
    之款項。
　⒌綜合上揭卷內現存事證，僅能證明被告寅○○有參與首次詐騙
    告訴人林亨佑帳戶之犯行，惟告訴人林亨佑在上揭首次寄出
    之帳戶已遭取簿手領取後，復受騙而將首次寄出之郵局及中
    國信託帳戶金融卡均辦理補發後（使得被告寅○○取得之告訴
    人林亨佑郵局及中國信託帳戶金融卡均失效），再將補發後
    的金融卡寄出彰化，而由不同集團車手持之領取告訴人黃淑
    玲及林進松所匯入贓款，則未見公訴意旨提出事證證明被告
    寅○○就該等部分有與該集團成員有何犯意聯絡及行為分擔。
  ⒍被告寅○○於本院審理時雖供稱：「壬○○算是台灣地區的控盤
    手，他操控我們這些車手頭的運作，北、中、南都有，不只
    我一個。」等語（本院金訴64卷七第300頁），惟其所供稱
    集團上手「傻逼」為控盤手之情縱認屬實，各車手集團成員
    亦應僅就集團經手之人頭帳戶、持之提領詐騙贓款部分負其
    責任，故尚難以被告寅○○上揭供述，認其有參與附表十編號
    11、12之犯行。
㈤、綜上，告訴人黃淑玲及林進松所匯入贓款既係經臺南某車手
    集團持告訴人林亨佑第二次寄出之提款卡提領，公訴意旨未
    予詳查，誤認本案扣案之告訴人林亨佑中信提款卡係提領告
    訴人黃淑玲及林進松所匯入贓款之工具（見追加起訴書第3
    頁），進而認被告寅○○亦涉此部分犯行，顯有誤會。本院對
    於被告寅○○是否知情且有參與詐騙告訴人黃淑玲、林進松之
    犯行，仍有合理之懷疑，尚未達有罪之確信，即難遽為對被
    告寅○○不利之認定。　　
三、被告子○○被訴涉犯附表七編號5、附表十編號11、12（本院
    受理案件：110年度金訴字第550號）犯行：
㈠、公訴意旨雖以：被告子○○係受被告寅○○招募，在詐欺集團內
    擔任車手、取簿手工作，被告寅○○所屬之詐欺集團成員以網
    際網路上張貼個人信貸/創業貸款訊息佯稱協助辦理貸款，
    使告訴人林亨佑陷於錯誤，而於於108年10月30日15時3分，
    將所有之中國信託商業銀行帳號000000000000號、郵局帳號
    00000000000000號、玉山商業銀行帳號00000000000號帳戶
    之存摺影本、提款卡金融卡各1張、身分證影本等（告訴人
    林亨佑交付之帳戶、交寄時間，應更正為如附表七編號5所
    示），以包裹交寄與詐欺集團指定之地點後，被告寅○○再指
    示被告子○○於108年11月4日晚間某時許，前往新北市○○區○○
    路0段000號之二重家樂福2樓置物櫃內領取包裹，再由被告
    子○○於翌日0時許，攜至新北市○○區○○○路0段00○0號，將之
    交予被告寅○○，嗣即由詐欺集團成員於附表十編號11、12所
    示之時間、以各該編號所示之方式，使告訴人黃淑玲及林進
    松陷於錯誤，將如各該編號所示之款項匯至告訴人林亨佑上
    揭中國信託銀行帳戶內，嗣於108年11月5日10時20分許，為
    警持拘票至上址貝多芬花園汽車旅館119號內，扣得被告寅○○所持有告訴人林亨佑如附表九之三編號2所示中國信託、郵
    局、土地銀行金融卡各1張等物，因認被告子○○就附表七編
    號5、附表十編號11、12部分，均係犯刑法第339條之4第1項
    第2款之加重詐欺取財、洗錢防制法第2條第2款之要件而犯
    洗錢防制法第14條第1項之洗錢等罪嫌。
㈡、惟查：告訴人林亨佑因受騙而曾2次寄出名下帳戶，及告訴人
    黃淑玲及林進松因受騙而匯入如附表十編號11、12所示之款
    項至告訴人林亨佑補辦之中國信託帳戶，嗣該等款項均遭不
    詳車手集團成員於臺南提領等情，均經本院認定如上。
㈢、公訴意旨雖認上揭告訴人林亨佑中國信託銀行帳戶係被告子○○於108年11月4日晚間某時許，前往新北市○○區○○路0段000
    號之二重家樂福2樓置物櫃內領取後交予被告寅○○，惟依被
    告寅○○與其上手即What's app暱稱「傻逼」、Wechat暱稱「
    巨根」（亦為「傻逼」所使用）之對話紀錄畫面翻拍照片所
    示：「傻逼」先於108年11月2日（星期六）傳訊告知被告寅
    ○○「明天去拿電腦」、「睡醒跟我說」，再於108年11月3日
    （星期日）20時34分許改以Wechat暱稱「巨根」帳號傳訊告
    知被告寅○○「明天安排人接車」、「後天開始」、「資料要
    準備好」，復於108年11月4日12時56分以Wechat同帳號傳訊
    告知被告寅○○「今天要收包哦」、「45號櫃」、「多久能拿
    到」、「密碼6666」，並傳送其與「大奶寶」之人對話訊息
    擷圖予被告寅○○（大奶寶告知「三重家樂福」、「45號櫃」
    、「密碼6666」），被告寅○○回稱需晚上才能拿到、車手在
    騎車未接電話、並傳送「小偉凡」（即被告子○○）之個人頁
    面予「巨根」，「巨根」即傳送10張銀行存摺之照片予被告
    寅○○，並告知被告寅○○欲取貨之內容為
   「陳煜偉*2 國泰 郵局831029
     呂淑卿*2 中國 郵局100025
     林佩芬*1 郵局0000000
     許芸婕*1 郵局258000
     方英琇*2 土地118866 國泰600113
     呂祐銓*2玉山 合作123456」
    而要求被告寅○○拿到上揭帳戶後核對，並改好密碼(未○○109
    偵2970卷93-110頁)，可見被告子○○於108年11月4日在家樂
    福所取得之包裹內，並無告訴人林亨佑上揭帳戶資料，故公
    訴意旨認告訴人林亨佑之帳戶係由被告子○○於上述時、地取
    得後，交予被告寅○○乙節，即與上述卷內事證不符。
㈣、復參以被告天○○（其與被告寅○○同於108年11月5日10時20分
    許，在上址貝多芬花園汽車旅館房內為警查獲）於警詢時證
    稱：被告寅○○於108年11月4日晚間請我開他的5765-JW車載
    他，我們先一起去吃飯，吃完飯後，他就叫我載他去三重區
    拿東西，我就載他到他指定的地點（三重區詳細地址不詳）
    後，他在車上先打電話跟對方聯繫，之後就獨自下車往後面
    走，他跟對方拿完東西後，就將東西放在後車廂，我們就直
    接去貝多芬汽車旅館入住，被告寅○○拿的東西就是警方查扣
    的本子、金融卡，因為他講電話的時候有提到，我當時沒看
    到對方等語（未○○109偵6660卷第63頁），被告寅○○亦於偵
    查中供稱：扣案之金融卡是在車上查扣的，我主動跟警方說
    東西在車上等語（未○○108偵35839卷一第406頁反面），且
    被告寅○○所申設使用之0000000000號行動電話上網數據亦顯
    示：其基地台位置確有於108年11月4日21時3分許至21時5分
    許出現在新北市三重區（未○○109偵2970卷第236頁），綜合
    上情，足認被告寅○○於108年11月4日當日晚上曾親自前往新
    北市三重區某處取得帳戶金融卡等資料，自無法排除扣案之
    告訴人林亨佑名下中國信託、郵局、土地銀行金融卡各1張
    ，係被告寅○○於108年11月4日晚間自行至新北市三重區向不
    詳集團成員取得之可能。
㈤、又遍查全卷，亦未見公訴人提出其他事證足以佐證告訴人林
    亨佑上述帳戶金融卡係由被告子○○交付予被告寅○○，故本院
    對於被告子○○是否知情且有參與集團成員詐騙告訴人林亨佑
    、黃淑玲、林進松之過程，仍有合理之懷疑，尚未達有罪之
    確信，即難遽為對被告子○○不利之認定。　　
四、被告玄○○被訴涉犯附表五編號4犯行（本院受理案件：110年
    度金訴字第550號）：
㈠、公訴意旨雖以：被告玄○○係擔任附表五編號4犯行之第一層收
    水人員，因認被告玄○○涉犯刑法第339條之4第1項第2款之加
    重詐欺取財、洗錢防制法第2條第2款之要件而犯洗錢防制法
    第14條第1項之洗錢等罪嫌。
㈡、惟查：被告玄○○於偵查中否認有向其他車手收受款項（未○○1
    08偵35839卷一第394-395頁），又被告乙○○於偵查中證稱：
    108偵35839號卷二第14至15頁編號10至13（即被告乙○○於10
    8年10月8日14時52分至16時22分持陳建銘玉山帳戶提款卡提
    領之監視器照片）是鄭揚晨給我提款卡，錢也給鄭揚晨等語
    明確（偵35839卷二第106頁），此外，卷證亦無其他事證足
    認被告玄○○有參與該次犯行。
五、被告宙○○被訴涉附表五編號21犯行部分（本院受理案件：11
    0年度金訴字第550號）：
㈠、公訴意旨固認被告宙○○係提領附表五編號21告訴人高巧穎受
    騙所匯款項之車手，而認被告宙○○涉犯刑法第339條之4第1
    項第2款之加重詐欺取財、洗錢防制法第2條第2款之要件而
    犯洗錢防制法第14條第1項之洗錢等罪嫌。
㈡、查告訴人高巧穎因遭本案詐騙集團成員於附表五編號21所示
    之時間、以該編號所示方式施用詐術，因而陷於錯誤，而匯
    款該編號所示金額至指定帳戶內，嗣遭詐欺集團車手提領一
    空等情，有附表五編號21所示之卷證在卷可憑。
㈢、惟諸卷附車手提領影像所示（未○○109偵6660卷第445頁、同
    頁反面），該車手容貌、髮型均與被告宙○○於108年10月9日
    因參與本判決事實欄三㈠、⒉所示詐騙告訴人戌○○案件為警在
    臺中逮捕當日之容貌、髮型不同（中檢108偵28829卷第131
    頁），況被告玄○○、乙○○、天○○均於本院審理中指認上揭監
    視器畫面之人應為未到案之被告宇○○（本院金訴64卷六第56
    5頁），故被告宙○○堅稱：其並未提領上揭款項等語，自屬
    可採。
六、綜上，本院對於被告壬○○是否涉犯附表一、附表三、附表七
    編號1、附表八編號1、2、附表十編號1至10之犯行、被告寅
    ○○是否涉附表十編號11、12犯行、被告子○○是否涉犯附表七
    編號5、附表十編號11、12犯行、被告玄○○是否涉犯附表五
    編號4犯行、被告宙○○是否被訴涉附表五編號21犯行，均猶
    有合理之懷疑，尚未達有罪之確信，即難遽為對上述被告不
    利之認定。此外，復查無其他證據足證上述被告確有公訴意
    旨所指上揭犯行，揆諸前揭法條及判例意旨，其此部分犯罪
    屬不能證明，依法自應諭知無罪之判決。
參、免訴部分：
一、公訴意旨固認：
㈠、被告玄○○另犯附表一編號54詐騙告訴人丁○○部分犯行（本院
    受理案件：110年度金訴字第64號）。
㈡、被告乙○○、寅○○渉犯附表十一編號1所示詐騙朱盈綺之犯行（
    本院受理案件：110年度金訴字第548號）。
㈢、被告乙○○渉犯附表十一編號2所示之詐騙韓妙糸之犯行（本院
    受理案件：110年度金訴字第548號）。   
二、按案件曾經判決確定者，應諭知免訴判決，且此項判決得不
    經言詞辯論為之，刑事訴訟法第302 條第1 款、第307 條分
    別定有明文。    
三、查被告玄○○所涉附表一編號54詐騙告訴人丁○○犯行，業經臺
    灣臺北地方法院於110年9月30日以110年度審簡字1332、133
    3號判決有罪，並於同年11月16日確定（原案號：108年度審
    訴字第1366號：於108年12月16日繫屬該院），有被告玄○○
    之前案紀錄表、上揭判決各1份在卷可憑（本院前案卷二第5
    9-107頁）。
四、查被告乙○○渉犯附表十一編號1所示之詐騙朱盈綺等犯行，
    業經本院以109年度金訴第102號案件判決有罪，於109年10
    月13日確定（該判決附表三編號5、附表五編號8）；被告寅
    ○○所涉此部分犯行，亦經臺灣高等法院以109年度上訴字第4
    364號判決有罪，於110年4月22日確定（該判決附表一編號7
    、附表二編號7），有被告乙○○、寅○○前案紀錄表暨上述2判
    決在卷可憑（前案卷一第27-38、3-25頁）
五、被告乙○○渉犯附表十一編號2所示之詐騙韓妙糸等部分犯行
    ，業經臺灣臺北地方法院以109年度審訴字第56號判決有罪
    ，嗣經臺灣高等法院以109年度上訴字第1645號判決駁回上
    訴，於109年9月15日確定，有被告乙○○前案紀錄表暨上述臺
    灣高等法院判決在卷可憑（前案卷一第91-103頁）。
六、綜上，被告玄○○、乙○○、寅○○所涉上揭犯行，既曾經法院判
    決有罪確定在案，揆諸前揭說明，應逕為諭知免訴之判決，
    並得不經言詞辯論為之。
肆、公訴不受理部分
一、新北地檢署109年度偵字第6792號、第13891號、第13915號
    、第15880號公訴意旨認被告寅○○渉犯附表十一編號2、3所
    示之詐騙韓妙糸、戊○○犯嫌、及認被告寅○○、乙○○涉犯附表
    十一編號4所示詐騙告訴人地○○犯嫌（本院受理案號：110年
    度金訴字第548號）。
二、按已經提起公訴或自訴之案件，在同一法院重行起訴者，應
    諭知不受理之判決，刑事訴訟法第303 條第2 款分別定有明
    文。
三、查被告寅○○所渉附表十一編號2、3所示之詐騙韓妙糸、戊○○
    等犯嫌，及被告寅○○、乙○○涉犯附表十一編號4所示詐騙告
    訴人地○○犯嫌，業經同署檢察官以109年度偵字第6965號、
    第12319號、第13103號、第14983號、第17583號、第31963
    號、第31964號、第32097號、109年度偵緝字第3573號向本
    院提起公訴，而於110年2月4日先繫屬本院，由本院以110年
    度金訴字第64號案件受理(即本判決附表一編號53、29、附
    表七編號1部分)。
四、本案檢察官係於110年8月11日偵查終結向本院追加起訴，並
    於同年9月22日始繫屬於本院，有臺灣新北地方檢察署110年
    9月22日未○○錫義109偵6792字第1100086102號函暨其上之本
    院收文戳章在卷可考（見本院110金訴548卷第5頁），故本
    件追加起訴，顯有就同一案件在同一法院重行起訴之違誤，
    揆諸上揭規定及說明，自應為不受理判決之諭知。
伍、退併辦部分：
一、臺灣新北地方檢察署109年度偵字第33056號併辦意旨（即乙
    案併辦）略以:
    被告壬○○基於參與犯罪組織之犯意，與其他本案詐欺集團成
    員共組具有持續性、牟利性、結構性，以實施詐術為手段之
    詐騙集團，共同意圖為自己不法之所有，並基於3人以上共
    同犯詐欺取財及意圖掩飾或隱匿特定犯罪所得來源而移轉特
    定犯罪所得之洗錢犯意聯絡，由被告壬○○擔任「第三層收水
    」工作，負責向被告寅○○收取詐欺贓款，並交付人頭帳戶之
    提款卡予被告寅○○發放下游車手，因認被告壬○○
    與本案詐欺集團共犯本判決附表一編號1-5、17、18、21、3
    0-50、附表十編號4、5、10所示之犯行，而涉犯刑法第339
    條之4第1項第2款之加重詐欺取財、洗錢防制法第14條第1項
    之洗錢等罪嫌。
二、查被告壬○○涉犯上揭罪嫌部分，業經本院認罪嫌不足而為無
    罪之諭知，則公訴人移送併辦之被告壬○○所涉同一犯行，本
    院自無從併予審究，應由檢察官另為適法之處理，附此敘明
    。    
據上論斷，應依刑事訴訟法第299條第1項前段、第301條第1項、
第302條第1款、第303條第2款、第307條，判決如主文。
本案經檢察官甲○○提起公訴、追加起訴及移送併辦、經檢察官陳
怡廷、李芷琪追加起訴及移送併辦，經檢察官顏伯融移送併辦；
經檢察官王家春、高智美到庭執行職務。
中    華    民    國    111   年    7     月    25    日
                  刑事第十三庭  審判長 法  官 陳昭筠
                  
                                       法  官 林建良
                  
                                       法  官 陳幽蘭
上列正本證明與原本無異。
如不服本判決，應於判決送達後20日內敘明上訴理由，向本院提
出上訴狀 (應附繕本) ，上訴於臺灣高等法院。其未敘述上訴理
由者，應於上訴期間屆滿後20日內向本院補提理由書「切勿逕送
上級法院」。
                                      書記官  吳進安
中　　華　　民　　國　　111 　年　　7 　　月　　29　　日
附錄本案論罪科刑法條全文：
中華民國刑法第211條（偽造變造公文書罪）
偽造、變造公文書，足以生損害於公眾或他人者，處 1 年以上
7 年以下有期徒刑。

中華民國刑法第216條（行使偽造變造或登載不實之文書罪）
行使第 210 條至第 215 條之文書者，依偽造、變造文書或登載
不實事項或使登載不實事項之規定處斷。

中華民國刑法第339條之2（違法由自動付款設備取得他人之物之
處罰）
意圖為自己或第三人不法之所有，以不正方法由自動付款設備取
得他人之物者，處3年以下有期徒刑、拘役或30萬元以下罰金。
以前項方法得財產上不法之利益或使第三人得之者，亦同。
前二項之未遂犯罰之。

中華民國刑法第339條之4
犯第 339 條詐欺罪而有下列情形之一者，處 1 年以上 7 年以
下有期徒刑，得併科 1 百萬元以下罰金：
一、冒用政府機關或公務員名義犯之。
二、三人以上共同犯之。
三、以廣播電視、電子通訊、網際網路或其他媒體等傳播工具，
    對公眾散布而犯之。
前項之未遂犯罰之。

洗錢防制法第14條
有第二條各款所列洗錢行為者，處 7 年以下有期徒刑，併科新
臺幣 5 百萬元以下罰金。
前項之未遂犯罰之。
前二項情形，不得科以超過其特定犯罪所定最重本刑之刑。